-paradigm: Empty
 -flex: .
  gramm:

-paradigm: Clitics
 -flex: .
  gramm: 
 -flex: .джык
  gramm: comp
  gloss: COMP
 -flex: .кӧ//.ко
  gramm: indef
  gloss: INDEF
  regex-stem: ^(коді?|кутшӧм|мый?|кымын(ысь)?|кыдзи?|кӧн|кысь|кысянь|кытчӧ|кытысь|кытчӧдз|кыті?|кор)[.<>]*$
 -flex: .сюрӧ//.сюро
  gramm: indef
  gloss: INDEF
  regex-stem: ^(коді?|кутшӧм|мый?|кымын(ысь)?|кыдзи?|кӧн|кысь|кысянь|кытчӧ|кытысь|кытчӧдз|кыті?|кор)[.<>]*$

-paradigm: Adverbials-final
 -flex: .
  gramm: 
 -flex: .джык
  gramm: comp
  gloss: COMP
 -flex: .ӧсь//.ось
  gramm: pl
  gloss: PL.PRED
 -flex: .ӧсь|джык//.ось|джык
  gramm: comp,pl
  gloss: PL.PRED|COMP
 -flex: .джык|ӧсь//.джык|ось
  gramm: comp,pl
  gloss: COMP|PL.PRED


-paradigm: NUM-consonant
 -flex: .<.>
  gramm: card
  paradigm: Noun-num-consonant
 -flex: .ӧд<.>//.од<.>
  gramm: ord
  gloss: ORD
  paradigm: Adj-consonant
 -flex: .нан<.>
  gramm: coll
  gloss: COLL
  paradigm: Noun-num-consonant
 -flex: .на<.>
  gramm: coll
  gloss: COLL
  paradigm: Poss
 -flex: .пӧрйӧ<.>//.порйо<.>
  gramm: period
  gloss: PERIOD
  paradigm: Adverbials-final
 -flex: .ӧд|пӧрйӧ<.>//.од|порйо<.>
  gramm: ord,period
  gloss: ORD|PERIOD
  paradigm: Adverbials-final
 -flex: .пӧвста<.>//.повста<.>
  gramm: distr
  gloss: DISTR
  paradigm: Adverbials-final


-paradigm: NUM-vowel
 -flex: .<.>
  gramm: card
  paradigm: Noun-num-vowel
 -flex: .ӧд<.>//.од<.>
  gramm: ord
  gloss: ORD
  paradigm: Adj-consonant
 -flex: .нан<.>
  gramm: coll
  gloss: COLL
  paradigm: Noun-num-consonant
 -flex: .на<.>
  gramm: coll
  gloss: COLL
  paradigm: Poss
 -flex: .пӧрйӧ<.>//.порйо<.>
  gramm: period
  gloss: PERIOD
  paradigm: Adverbials-final
 -flex: .ӧд|пӧрйӧ<.>//.од|порйо<.>
  gramm: ord,period
  gloss: ORD|PERIOD
  paradigm: Adverbials-final
 -flex: .пӧвста<.>//.повста<.>
  gramm: distr
  gloss: DISTR
  paradigm: Adverbials-final


-paradigm: NUM-soft
 -flex: .<.>
  gramm: card
  paradigm: Noun-num-soft
 -flex: .[ь]ӧд<.>//.[ь]од<.>
  gramm: ord
  gloss: ORD
  paradigm: Adj-consonant
 -flex: .[ь]нан<.>
  gramm: coll
  gloss: COLL
  paradigm: Noun-num-consonant
 -flex: .[ь]на<.>
  gramm: coll
  gloss: COLL
  paradigm: Poss
 -flex: .[ь]пӧрйӧ<.>//.[ь]порйо<.>
  gramm: period
  gloss: PERIOD
  paradigm: Adverbials-final
 -flex: .[ь]ӧд|пӧрйӧ<.>//.[ь]од|порйо<.>
  gramm: ord,period
  gloss: ORD|PERIOD
  paradigm: Adverbials-final
 -flex: .[ь]пӧвста<.>//.[ь]повста<.>
  gramm: distr
  gloss: DISTR
  paradigm: Adverbials-final


-paradigm: Noun-num-consonant
 -flex: .<.>
  gramm: sg
  paradigm: Noun-caseposs
 -flex: .ъяс<.>
  gramm: pl
  gloss: PL
  paradigm: Noun-caseposs
 -flex: .ьяс<.>
  gramm: pl
  gloss: PL
  regex-prev: .*([чщ]|дз)[<>.]*$
  paradigm: Noun-caseposs
 -flex: .ъяс|а<.>
  gramm: pl,attr,attr_a
  gloss: PL|ATTR
  paradigm: Adj-vowel
 -flex: .ьяс|а<.>
  gramm: pl,attr,attr_a
  gloss: PL|ATTR
  regex-prev: .*([чщ]|дз)[<>.]*$
  paradigm: Adj-vowel
 -flex: .а<.>
  gramm: attr,attr_a
  gloss: ATTR
  paradigm: Adj-vowel
 -flex: .тӧм<.>//.том<.>
  gramm: neg_attr
  gloss: NEG.ATTR
  paradigm: Adj-consonant
 -flex: .са<.>
  gramm: attr,attr_loc
  gloss: ATTR
  paradigm: Adj-vowel

-paradigm: Noun-num-vowel
 -flex: .<.>
  gramm: sg
  paradigm: Noun-caseposs
 -flex: .яс<.>
  gramm: pl
  gloss: PL
  paradigm: Noun-caseposs
 -flex: .яс|а<.>
  gramm: pl,attr,attr_a
  gloss: PL|ATTR
  paradigm: Adj-vowel
 -flex: .а<.>
  gramm: attr,attr_a
  gloss: ATTR
  paradigm: Adj-vowel
 -flex: .тӧм<.>//.том<.>
  gramm: neg_attr
  gloss: NEG.ATTR
  paradigm: Adj-consonant
 -flex: .са<.>
  gramm: attr,attr_loc
  gloss: ATTR
  paradigm: Adj-vowel

-paradigm: Noun-num-v_l
 -flex: <0>.<.>
  gramm: sg
  paradigm: Noun-nom
  paradigm: Noun-caseposs_consonant
 -flex: <1>.<.>
  gramm: sg
  paradigm: Noun-caseposs_vowel
 -flex: <0>.ъяс<.>
  gramm: pl
  gloss: PL
  paradigm: Noun-caseposs
 -flex: <0>.ъяс|а<.>
  gramm: pl,attr,attr_a
  gloss: PL|ATTR
  paradigm: Adj-vowel
 -flex: <1>.а<.>
  gramm: attr,attr_a
  gloss: ATTR
  paradigm: Adj-vowel
 -flex: <0>.тӧм<.>//<0>.том<.>
  gramm: neg_attr
  gloss: NEG.ATTR
  paradigm: Adj-consonant
 -flex: <0>.са<.>
  gramm: attr,attr_loc
  gloss: ATTR
  paradigm: Adj-vowel

-paradigm: Noun-num-obl_j
 -flex: .<.>
  gramm: sg
  paradigm: Noun-nom
  paradigm: Noun-caseposs_consonant
 -flex: .[й]<.>
  gramm: sg
  paradigm: Noun-caseposs_vowel_ə
 -flex: .ъ<.>
  gramm: sg
  paradigm: Noun-caseposs_vowel_ja
 -flex: .ъяс<.>
  gramm: pl
  gloss: PL
  paradigm: Noun-caseposs 
 -flex: .ъяс|а<.>
  gramm: pl,attr,attr_a
  gloss: PL|ATTR
  paradigm: Adj-vowel
 -flex: .я<.>
  gramm: attr,attr_a
  gloss: ATTR
  paradigm: Adj-vowel
  regex-prev: .*[аеёиоӧуыэюяі][.<>]*$
 -flex: .ъя<.>
  gramm: attr,attr_a
  gloss: ATTR
  paradigm: Adj-vowel
  regex-prev: .*[^.<>аеёиоӧуыэюяі][.<>]*$
 -flex: .тӧм<.>//.том<.>
  gramm: neg_attr
  gloss: NEG.ATTR
  paradigm: Adj-consonant
 -flex: .са<.>//.[й]са<.>
  gramm: attr,attr_loc
  gloss: ATTR
  paradigm: Adj-vowel

-paradigm: Noun-num-obl_cons
 -flex: <0>.<.>
  gramm: sg
  paradigm: Noun-nom
  paradigm: Noun-caseposs_consonant
 -flex: <1>.<.>
  gramm: sg
  paradigm: Noun-caseposs_vowel  
 -flex: <0>.ъяс<.>
  gramm: pl
  gloss: PL
  paradigm: Noun-caseposs
 -flex: <0>.ъяс|а<.>
  gramm: pl,attr,attr_a
  gloss: PL|ATTR
  paradigm: Adj-vowel
 -flex: <1>.а<.>
  gramm: attr,attr_a
  gloss: ATTR
  paradigm: Adj-vowel
 -flex: <0>.тӧм<.>//<0>.том<.>
  gramm: neg_attr
  gloss: NEG.ATTR
  paradigm: Adj-consonant
 -flex: <0>.са<.>
  gramm: attr,attr_loc
  gloss: ATTR
  paradigm: Adj-vowel

-paradigm: Noun-num-j
 -flex: .[й]<.>
  gramm: sg
  paradigm: Noun-nom
  paradigm: Noun-caseposs_consonant
  paradigm: Noun-caseposs_vowel_ə
 -flex: .<.>
  gramm: sg
  paradigm: Noun-caseposs_vowel_ja
 -flex: .[й]яс<.>
  gramm: pl
  gloss: PL
  paradigm: Noun-caseposs
 -flex: .[й]яс|а<.>
  gramm: pl,attr,attr_a
  gloss: PL|ATTR
  paradigm: Adj-vowel
 -flex: .я<.>//.[й]я<.>
  gramm: attr,attr_a
  gloss: ATTR
  paradigm: Adj-vowel
 -flex: .[й]тӧм<.>//.[й]том<.>
  gramm: neg_attr
  gloss: NEG.ATTR
  paradigm: Adj-consonant
 -flex: .[й]са<.>
  gramm: attr,attr_loc
  gloss: ATTR
  paradigm: Adj-vowel

-paradigm: Noun-num-CC'
 -flex: <0>.<.>
  gramm: sg
  paradigm: Noun-nom
  paradigm: Noun-caseposs_consonant
 -flex: <1>.<.>
  gramm: sg
  paradigm: Noun-caseposs_vowel_ja
 -flex: <1>.[ь]<.>
  gramm: sg
  paradigm: Noun-caseposs_vowel_ə
 -flex: <0>.яс<.>
  gramm: pl
  gloss: PL
  paradigm: Noun-caseposs
 -flex: <0>.яс|а<.>
  gramm: pl,attr,attr_a
  gloss: PL|ATTR
  paradigm: Adj-vowel
 -flex: <1>.я<.>
  gramm: attr,attr_a
  gloss: ATTR
  paradigm: Adj-vowel
 -flex: <0>.тӧм<.>//<0>.том<.>
  gramm: neg_attr
  gloss: NEG.ATTR
  paradigm: Adj-consonant
 -flex: <0>.са<.>
  gramm: attr,attr_loc
  gloss: ATTR
  paradigm: Adj-vowel

-paradigm: Noun-num-ddz
 -flex: <0>.<.>
  gramm: sg
  paradigm: Noun-nom
  paradigm: Noun-caseposs_consonant
 -flex: <1>.[з]<.>
  gramm: sg
  paradigm: Noun-caseposs_vowel
 -flex: <0>.[ь]яс<.>
  gramm: pl
  gloss: PL
  paradigm: Noun-caseposs
 -flex: <0>.[ь]яс|а<.>
  gramm: pl,attr,attr_a
  gloss: PL|ATTR
  paradigm: Adj-vowel
 -flex: <1>.[з]а<.>
  gramm: attr,attr_a
  gloss: ATTR
  paradigm: Adj-vowel
 -flex: <0>.тӧм<.>//<0>.том<.>
  gramm: neg_attr
  gloss: NEG.ATTR
  paradigm: Adj-consonant
 -flex: <0>.са<.>
  gramm: attr,attr_loc
  gloss: ATTR
  paradigm: Adj-vowel

-paradigm: Noun-num-soft
 -flex: .[ь]<.>
  gramm: sg
  paradigm: Noun-nom
  paradigm: Noun-caseposs_consonant
  paradigm: Noun-caseposs_vowel_ə
 -flex: .<.>
  gramm: sg
  paradigm: Noun-caseposs_vowel_ja
 -flex: .[ь]яс<.>
  gramm: pl
  gloss: PL
  paradigm: Noun-caseposs
 -flex: .[ь]яс|а<.>
  gramm: pl,attr,attr_a
  gloss: PL|ATTR
  paradigm: Adj-vowel
 -flex: .я<.>
  gramm: attr,attr_a
  gloss: ATTR
  paradigm: Adj-vowel
 -flex: .[ь]тӧм<.>//.[ь]том<.>
  gramm: neg_attr
  gloss: NEG.ATTR
  paradigm: Adj-consonant
 -flex: .[ь]са<.>
  gramm: attr,attr_loc
  gloss: ATTR
  paradigm: Adj-vowel

-paradigm: Noun-num-pi
 -flex: .<.>
  gramm: sg
  paradigm: Noun-caseposs
 -flex: .яс<.>//.ян<.>
  gramm: pl
  gloss: PL
  paradigm: Noun-caseposs
 -flex: .а<.>
  gramm: attr,attr_a
  gloss: ATTR
  paradigm: Adj-vowel
 -flex: .тӧм<.>//.том<.>
  gramm: neg_attr
  gloss: NEG.ATTR
  paradigm: Adj-consonant



-paradigm: Adj-consonant
 -flex: .<.>
  gramm: sg
  paradigm: Noun-caseposs
 -flex: .джык<.>
  gramm: sg,comp
  gloss: COMP
  paradigm: Noun-caseposs_consonant
  paradigm: Noun-caseposs_vowel_a
  paradigm: Noun-caseposs_vowel_ə
 -flex: .джык|а<.>
  gramm: sg,comp,attr,attr_a
  gloss: COMP|ATTR
  paradigm: Adj-vowel
 -flex: .ӧсь<.>//.ось<.>
  gramm: pl
  gloss: PL.PRED
  paradigm: Clitics
 -flex: .ъяс<.>
  gramm: pl
  gloss: PL
  paradigm: Noun-caseposs
 -flex: .ьяс<.>
  gramm: pl
  gloss: PL
  regex-prev: .*([чщ]|дз)[<>.]*$
  paradigm: Noun-caseposs
 -flex: .а<.>
  gramm: attr,attr_a
  gloss: ATTR
  paradigm: Adj-vowel
 -flex: .тӧм<.>//.том<.>
  gramm: neg_attr
  gloss: NEG.ATTR
  paradigm: Adj-consonant

-paradigm: Adj-vowel
 -flex: .<.>
  gramm: sg
  paradigm: Noun-caseposs
 -flex: .джык<.>
  gramm: sg,comp
  gloss: COMP
  paradigm: Noun-caseposs_consonant
  paradigm: Noun-caseposs_vowel_a
  paradigm: Noun-caseposs_vowel_ə
 -flex: .джык|а<.>
  gramm: sg,comp,attr,attr_a
  gloss: COMP|ATTR
  paradigm: Adj-vowel
 -flex: .ӧсь<.>//.ось<.>
  gramm: pl
  gloss: PL.PRED
  paradigm: Clitics
 -flex: .яс<.>
  gramm: pl
  gloss: PL
  paradigm: Noun-caseposs
 -flex: .а<.>
  gramm: attr,attr_a
  gloss: ATTR
  paradigm: Adj-vowel
 -flex: .тӧм<.>//.том<.>
  gramm: neg_attr
  gloss: NEG.ATTR
  paradigm: Adj-consonant

-paradigm: Adj-soft
 -flex: .[ь]<.>
  gramm: sg
  paradigm: Noun-nom
  paradigm: Noun-caseposs_consonant
  paradigm: Noun-caseposs_vowel_ə
 -flex: .<.>
  gramm: sg
  paradigm: Noun-caseposs_vowel_ja
 -flex: .[ь]джык<.>
  gramm: sg,comp
  gloss: COMP
  paradigm: Noun-caseposs_consonant
  paradigm: Noun-caseposs_vowel_a
  paradigm: Noun-caseposs_vowel_ə
 -flex: .[ь]джык|а<.>
  gramm: sg,comp,attr,attr_a
  gloss: COMP|ATTR
  paradigm: Adj-vowel
 -flex: .[ь]ӧсь<.>//.[ь]ось<.>
  gramm: pl
  gloss: PL.PRED
  paradigm: Clitics
 -flex: .[ь]яс<.>
  gramm: pl
  gloss: PL
  paradigm: Noun-caseposs
 -flex: .я<.>
  gramm: attr,attr_a
  gloss: ATTR
  paradigm: Adj-vowel
 -flex: .[ь]тӧм<.>//.[ь]том<.>
  gramm: neg_attr
  gloss: NEG.ATTR
  paradigm: Adj-consonant

-paradigm: Ptcp-soft
 -flex: .ь<.>
  gramm: sg
  paradigm: Noun-nom
  paradigm: Noun-caseposs_consonant
  paradigm: Noun-caseposs_vowel_ə
 -flex: .<.>
  gramm: sg
  paradigm: Noun-caseposs_vowel_ja
 -flex: .ьджык<.>
  gramm: sg,comp
  gloss: COMP
  paradigm: Noun-caseposs_consonant
  paradigm: Noun-caseposs_vowel_a
  paradigm: Noun-caseposs_vowel_ə
 -flex: .ьӧсь<.>//.ьось<.>
  gramm: pl
  gloss: PL.PRED
  paradigm: Clitics
 -flex: .ьяс<.>
  gramm: pl
  gloss: PL
  paradigm: Noun-caseposs

-paradigm: Adj-j
 -flex: .[й]<.>
  gramm: sg
  paradigm: Noun-nom
  paradigm: Noun-caseposs_consonant
  paradigm: Noun-caseposs_vowel_ə
 -flex: .<.>
  gramm: sg
  paradigm: Noun-caseposs_vowel_ja
 -flex: .[й]джык<.>
  gramm: sg,comp
  gloss: COMP
  paradigm: Noun-caseposs_consonant
  paradigm: Noun-caseposs_vowel_a
  paradigm: Noun-caseposs_vowel_ə
 -flex: .[й]ӧсь<.>//.[й]ось<.>
  gramm: pl
  gloss: PL.PRED
  paradigm: Clitics
 -flex: .[й]яс<.>
  gramm: pl
  gloss: PL
  paradigm: Noun-caseposs


-paradigm: Noun-nom
 -flex: .<.>
  gramm: nom
  paradigm: Clitics

-paradigm: Noun-caseposs
 -flex: .<.>
  gramm: nom
  paradigm: Clitics
 -flex: .<.>
  paradigm: Noun-caseposs_consonant
  paradigm: Noun-caseposs_vowel_a
  paradigm: Noun-caseposs_vowel_ə

-paradigm: Noun-caseposs_vowel
 -flex: .<.>
  gramm: 
 paradigm: Noun-caseposs_vowel_a
 paradigm: Noun-caseposs_vowel_ə


-paradigm: Noun-casecomp_consonant
 -flex: .лӧн<.>//.лон<.>
  gramm: gen
  gloss: GEN
 -flex: .лысь<.>
  gramm: abl
  gloss: ABL
 -flex: .лы<.>
  gramm: dat
  gloss: DAT
 -flex: .кӧд<.>//.код<.>
  gramm: com
  gloss: COM
 -flex: .тӧг<.>//.тог<.>
  gramm: car
  gloss: CAR
 -flex: .ла<.>
  gramm: cns
  gloss: CNS
 -flex: .ся<.>
  gramm: pr
  gloss: PR 
 -flex: .лань<.>
  gramm: app
  gloss: APP
 -flex: .сянь<.>
  gramm: egr
  gloss: EGR
 -flex: .ті<.>
  gramm: prol
  gloss: PROL
 -flex: .ӧс<.>//.ос<.>
  gramm: acc
  gloss: ACC
 -flex: .ӧн<.>//.он<.>
  gramm: ins
  gloss: INS
 -flex: .ын<.>
  gramm: loc
  gloss: LOC
 -flex: .ысь<.>
  gramm: el
  gloss: EL
 -flex: .ӧ<.>//.о<.>
  gramm: ill
  gloss: ILL
 -flex: .ӧд<.>//.од<.>
  gramm: prol
  gloss: PROL
 -flex: .ӧдз<.>//.одз<.>
  gramm: term
  gloss: TERM

 -flex: .с|ӧ<.>//.с|о<.>
  gramm: acc,3sg
  gloss: 3SG|ACC
 -flex: .на|с<.>
  gramm: ins,3sg
  gloss: INS|3SG
 -flex: .тӧг|ыс<.>//.тог|ыс<.>
  gramm: car,3sg
  gloss: CAR|3SG
 -flex: .ся|ыс<.>
  gramm: pr,3sg
  gloss: PR|3SG
 -flex: .сьы|с<.>
  gramm: el,3sg
  gloss: EL|3SG  
 -flex: .лань|ыс<.>
  gramm: app,3sg
  gloss: APP|3SG
 -flex: .сянь|ыс<.>
  gramm: egr,3sg
  gloss: EGR|3SG
 -flex: .ті|ыс<.>
  gramm: prol,3sg
  gloss: PROL|3SG
 -flex: .ыс<.>
  gramm: nom,3sg
  gloss: 3SG
 -flex: .ыс|лӧн<.>//.ыс|лон<.>
  gramm: 3sg,gen
  gloss: 3SG|GEN
 -flex: .ыс|лысь<.>
  gramm: 3sg,abl
  gloss: 3SG|ABL
 -flex: .ыс|лы<.>
  gramm: 3sg,dat
  gloss: 3SG|DAT
 -flex: .ыс|кӧд<.>//.ыс|код<.>
  gramm: 3sg,com
  gloss: 3SG|COM
 -flex: .ыс|ла<.>
  gramm: 3sg,cns
  gloss: 3SG|CNS 
 -flex: .а|с<.>
  gramm: loc,3sg
  gloss: LOC|3SG
 -flex: .а|с<.>
  gramm: ill,3sg
  gloss: ILL|3SG
 paradigm: Adverbials-final

-paradigm: Noun-casecomp_soft
 -flex: .ьлӧн<.>//.ьлон<.>
  gramm: gen
  gloss: GEN
 -flex: .ьлысь<.>
  gramm: abl
  gloss: ABL
 -flex: .ьлы<.>
  gramm: dat
  gloss: DAT
 -flex: .ькӧд<.>//.ькод<.>
  gramm: com
  gloss: COM
 -flex: .ьтӧг<.>//.ьтог<.>
  gramm: car
  gloss: CAR
 -flex: .ьла<.>
  gramm: cns
  gloss: CNS
 -flex: .ься<.>
  gramm: pr
  gloss: PR 
 -flex: .ьлань<.>
  gramm: app
  gloss: APP
 -flex: .ьсянь<.>
  gramm: egr
  gloss: EGR
 -flex: .ьті<.>
  gramm: prol
  gloss: PROL
 -flex: .ьӧс<.>//.ьос<.>
  gramm: acc
  gloss: ACC
 -flex: .ьӧн<.>//.ьон<.>
  gramm: ins
  gloss: INS
 -flex: .ьын<.>
  gramm: loc
  gloss: LOC
 -flex: .ьысь<.>
  gramm: el
  gloss: EL
 -flex: .ьӧ<.>//.ьо<.>
  gramm: ill
  gloss: ILL
 -flex: .ьӧд<.>//.ьод<.>
  gramm: prol
  gloss: PROL
 -flex: .ьӧдз<.>//.ьодз<.>
  gramm: term
  gloss: TERM

 -flex: .ьс|ӧ<.>//.ьс|о<.>
  gramm: acc,3sg
  gloss: 3SG|ACC
 -flex: .ьна|с<.>
  gramm: ins,3sg
  gloss: INS|3SG
 -flex: .ьтӧг|ыс<.>//.ьтог|ыс<.>
  gramm: car,3sg
  gloss: CAR|3SG
 -flex: .ься|ыс<.>
  gramm: pr,3sg
  gloss: PR|3SG
 -flex: .ьсьы|с<.>
  gramm: el,3sg
  gloss: EL|3SG  
 -flex: .ьлань|ыс<.>
  gramm: app,3sg
  gloss: APP|3SG
 -flex: .ьсянь|ыс<.>
  gramm: egr,3sg
  gloss: EGR|3SG
 -flex: .ьті|ыс<.>
  gramm: prol,3sg
  gloss: PROL|3SG
 -flex: .ьыс<.>
  gramm: nom,3sg
  gloss: 3SG
 -flex: .ьыс|лӧн<.>//.ьыс|лон<.>
  gramm: 3sg,gen
  gloss: 3SG|GEN
 -flex: .ьыс|лысь<.>
  gramm: 3sg,abl
  gloss: 3SG|ABL
 -flex: .ьыс|лы<.>
  gramm: 3sg,dat
  gloss: 3SG|DAT
 -flex: .ьыс|кӧд<.>//.ьыс|код<.>
  gramm: 3sg,com
  gloss: 3SG|COM
 -flex: .ьыс|ла<.>
  gramm: 3sg,cns
  gloss: 3SG|CNS 
 -flex: .я|с<.>
  gramm: loc,3sg
  gloss: LOC|3SG
 -flex: .я|с<.>
  gramm: ill,3sg
  gloss: ILL|3SG
 paradigm: Adverbials-final


-paradigm: Noun-caseposs_consonant
 -flex: .лӧн<.>//.лон<.>
  gramm: gen
  gloss: GEN
  paradigm: Noun-casecomp_consonant
  paradigm: Adverbials-final
 -flex: .лысь<.>
  gramm: abl
  gloss: ABL
  paradigm: Adverbials-final
 -flex: .лыс<.>
  gramm: abl
  gloss: ABL
  paradigm: Noun-casecomp_soft
 -flex: .лы<.>
  gramm: dat
  gloss: DAT
  paradigm: Adverbials-final
 -flex: .кӧд<.>//.код<.>
  gramm: com
  gloss: COM
  paradigm: Adverbials-final
 -flex: .тӧг<.>//.тог<.>
  gramm: car
  gloss: CAR
  paradigm: Adverbials-final
 -flex: .ла<.>
  gramm: cns
  gloss: CNS
  paradigm: Adverbials-final
 -flex: .ся<.>
  gramm: pr
  gloss: PR 
  paradigm: Adverbials-final
 -flex: .лань<.>
  gramm: app
  gloss: APP
  paradigm: Adverbials-final
 -flex: .лан<.>
  gramm: app
  gloss: APP
  paradigm: Noun-casecomp_soft
 -flex: .сянь<.>
  gramm: egr
  gloss: EGR
  paradigm: Adverbials-final
 -flex: .ті<.>
  gramm: prol
  gloss: PROL
  paradigm: Adverbials-final
 -flex: .ті|ым<.>
  gramm: prol,1sg
  gloss: PROL|1SG
  paradigm: Adverbials-final
 -flex: .на|м<.>
  gramm: ins,1sg
  gloss: INS|1SG
  paradigm: Adverbials-final
 -flex: .сьы|м<.>
  gramm: el,1sg
  gloss: EL|1SG
  paradigm: Adverbials-final

 -flex: .т|ӧ<.>//.т|о<.>
  gramm: acc,2sg
  gloss: 2SG|ACC
  paradigm: Adverbials-final
 -flex: .на|д<.>
  gramm: ins,2sg
  gloss: INS|2SG
  paradigm: Adverbials-final
 -flex: .тӧг|ыд<.>//.тог|ыд<.>
  gramm: car,2sg
  gloss: CAR|2SG
  paradigm: Adverbials-final
 -flex: .ся|ыд<.>
  gramm: pr,2sg
  gloss: PR|2SG
  paradigm: Adverbials-final
 -flex: .сьы|д<.>
  gramm: el,2sg
  gloss: EL|2SG
  paradigm: Adverbials-final
 -flex: .лань|ыд<.>
  gramm: app,2sg
  gloss: APP|2SG
  paradigm: Adverbials-final
 -flex: .сянь|ыд<.>
  gramm: egr,2sg
  gloss: EGR|2SG
  paradigm: Adverbials-final
 -flex: .ті|ыд<.>
  gramm: prol,2sg
  gloss: PROL|2SG
  paradigm: Adverbials-final

 -flex: .с|ӧ<.>//.с|о<.>
  gramm: acc,3sg
  gloss: 3SG|ACC
  paradigm: Adverbials-final
 -flex: .на|с<.>
  gramm: ins,3sg
  gloss: INS|3SG
  paradigm: Adverbials-final
 -flex: .тӧг|ыс<.>//.тог|ыс<.>
  gramm: car,3sg
  gloss: CAR|3SG
  paradigm: Adverbials-final
 -flex: .ся|ыс<.>
  gramm: pr,3sg
  gloss: PR|3SG
  paradigm: Adverbials-final
 -flex: .сьы|с<.>
  gramm: el,3sg
  gloss: EL|3SG  
  paradigm: Adverbials-final
 -flex: .лань|ыс<.>
  gramm: app,3sg
  gloss: APP|3SG
  paradigm: Adverbials-final
 -flex: .сянь|ыс<.>
  gramm: egr,3sg
  gloss: EGR|3SG
  paradigm: Adverbials-final
 -flex: .ті|ыс<.>
  gramm: prol,3sg
  gloss: PROL|3SG
  paradigm: Adverbials-final

 -flex: .ным<.>
  gramm: nom,1pl
  gloss: 1PL
  paradigm: Adverbials-final
 -flex: .ным|ӧс<.>//.ным|ос<.>//.ным|ӧ<.>//.ным|о<.>
  gramm: acc,1pl
  gloss: 1PL|ACC
  paradigm: Adverbials-final
 -flex: .ным|лӧн<.>//.ным|лон<.>
  gramm: 1pl,gen
  gloss: 1PL|GEN
  paradigm: Adverbials-final
 -flex: .ным|лысь<.>
  gramm: 1pl,abl
  gloss: 1PL|ABL
  paradigm: Adverbials-final
 -flex: .ным|лы<.>
  gramm: 1pl,dat
  gloss: 1PL|DAT
  paradigm: Adverbials-final
 -flex: .на|ным<.>
  gramm: ins,1pl
  gloss: INS|1PL
  paradigm: Adverbials-final
 -flex: .ным|кӧд<.>//.ным|код<.>
  gramm: 1pl,com
  gloss: 1PL|COM
  paradigm: Adverbials-final
 -flex: .тӧг|ным<.>//.тог|ным<.>
  gramm: car,1pl
  gloss: CAR|1PL
  paradigm: Adverbials-final
 -flex: .ным|ла<.>
  gramm: 1pl,cns
  gloss: 1PL|CNS
  paradigm: Adverbials-final
 -flex: .ся|ным<.>
  gramm: pr,1pl
  gloss: PR|1PL
  paradigm: Adverbials-final
 -flex: .сьы|ным<.>
  gramm: el,1pl
  gloss: EL|1PL
  paradigm: Adverbials-final
 -flex: .лань|ным<.>
  gramm: app,1pl
  gloss: APP|1PL
  paradigm: Adverbials-final
 -flex: .сянь|ным<.>
  gramm: egr,1pl
  gloss: EGR|1PL
  paradigm: Adverbials-final
 -flex: .ным|сянь<.>
  gramm: egr,1pl
  gloss: 1PL|EGR
  paradigm: Adverbials-final
 -flex: .ті|ным<.>
  gramm: prol,1pl
  gloss: PROL|1PL
  paradigm: Adverbials-final

 -flex: .ныд<.>
  gramm: nom,2pl
  gloss: 2PL
  paradigm: Adverbials-final
 -flex: .ныт|ӧ<.>//.ныт|о<.>//.ныд|ӧ<.>//.ныд|о<.>
  gramm: acc,2pl
  gloss: 2PL|ACC
  paradigm: Adverbials-final
 -flex: .ныд|лӧн<.>//.ныд|лон<.>
  gramm: 2pl,gen
  gloss: 2PL|GEN
  paradigm: Adverbials-final
 -flex: .ныд|лысь<.>
  gramm: 2pl,abl
  gloss: 2PL|ABL
  paradigm: Adverbials-final
 -flex: .ныд|лы<.>
  gramm: 2pl,dat
  gloss: 2PL|DAT
  paradigm: Adverbials-final
 -flex: .на|ныд<.>
  gramm: ins,2pl
  gloss: INS|2PL
  paradigm: Adverbials-final
 -flex: .ныд|кӧд<.>//.ныд|код<.>
  gramm: 2pl,com
  gloss: 2PL|COM
  paradigm: Adverbials-final
 -flex: .тӧг|ныд<.>//.тог|ныд<.>
  gramm: car,2pl
  gloss: CAR|2PL
  paradigm: Adverbials-final
 -flex: .ныд|ла<.>
  gramm: 2pl,cns
  gloss: 2PL|CNS
  paradigm: Adverbials-final
 -flex: .ся|ныд<.>
  gramm: pr,2pl
  gloss: PR|2PL  
  paradigm: Adverbials-final

 -flex: .сьы|ныд<.>
  gramm: el,2pl
  gloss: EL|2PL
  paradigm: Adverbials-final
 -flex: .лань|ныд<.>
  gramm: app,2pl
  gloss: APP|2PL
  paradigm: Adverbials-final
 -flex: .сянь|ныд<.>
  gramm: egr,2pl
  gloss: EGR|2PL  
  paradigm: Adverbials-final
 -flex: .ныд|сянь<.>
  gramm: egr,2pl
  gloss: 2PL|EGR
  paradigm: Adverbials-final
 -flex: .ті|ныд<.>
  gramm: prol,2pl
  gloss: PROL|2PL  
  paradigm: Adverbials-final

 -flex: .ныс<.>
  gramm: nom,3pl
  gloss: 3PL
  paradigm: Adverbials-final
 -flex: .ныс|ӧ<.>//.ныс|о<.>
  gramm: acc,3pl
  gloss: 3PL|ACC
  paradigm: Adverbials-final
 -flex: .ныс|лӧн<.>//.ныс|лон<.>
  gramm: 3pl,gen
  gloss: 3PL|GEN
  paradigm: Adverbials-final
 -flex: .ныс|лысь<.>
  gramm: 3pl,abl
  gloss: 3PL|ABL
  paradigm: Adverbials-final
 -flex: .ныс|лы<.>
  gramm: 3pl,dat
  gloss: 3PL|DAT
  paradigm: Adverbials-final
 -flex: .на|ныс<.>
  gramm: ins,3pl
  gloss: INS|3PL
  paradigm: Adverbials-final
 -flex: .ныс|кӧд<.>//.ныс|код<.>
  gramm: 3pl,com
  gloss: 3PL|COM
  paradigm: Adverbials-final
 -flex: .тӧг|ныс<.>//.тог|ныс<.>
  gramm: car,3pl
  gloss: CAR|3PL
  paradigm: Adverbials-final
 -flex: .ныс|ла<.>
  gramm: 3pl,cns
  gloss: 3PL|CNS
  paradigm: Adverbials-final
 -flex: .ся|ныс<.>
  gramm: pr,3pl
  gloss: PR|3PL
  paradigm: Adverbials-final
 -flex: .сьы|ныс<.>
  gramm: el,3pl
  gloss: EL|3PL
  paradigm: Adverbials-final
 -flex: .лань|ныс<.>
  gramm: app,3pl
  gloss: APP|3PL
  paradigm: Adverbials-final
 -flex: .сянь|ныс<.>
  gramm: egr,3pl
  gloss: EGR|3PL
  paradigm: Adverbials-final
 -flex: .ныс|сянь<.>
  gramm: egr,3pl
  gloss: 3PL|EGR
  paradigm: Adverbials-final
 -flex: .ті|ныс<.>
  gramm: prol,3pl
  gloss: PROL|3PL  
  paradigm: Adverbials-final

-paradigm: Noun-caseposs_vowel_ə
 -flex: .ӧс<.>//.ос<.>
  gramm: acc
  gloss: ACC
 -flex: .ӧн<.>//.он<.>
  gramm: ins
  gloss: INS
 -flex: .ын<.>
  gramm: loc
  gloss: LOC
 -flex: .ысь<.>
  gramm: el
  gloss: EL
 -flex: .ӧ<.>//.о<.>
  gramm: ill
  gloss: ILL
 -flex: .ӧд<.>//.од<.>
  gramm: prol
  gloss: PROL
 -flex: .ӧдз<.>//.одз<.>
  gramm: term
  gloss: TERM

 -flex: .ӧй<.>//.ой<.>//.ӧ<.>//.о<.>
  gramm: nom,1sg
  gloss: 1SG
 -flex: .ӧс<.>//.ос<.>
  gramm: acc,1sg
  gloss: ACC
 -flex: .ӧй|лӧн<.>//.ой|лон<.>
  gramm: 1sg,gen
  gloss: 1SG|GEN
 -flex: .ӧй|лысь<.>//.ой|лысь<.>
  gramm: 1sg,abl
  gloss: 1SG|ABL
 -flex: .ӧй|лы<.>//.ой|лы<.>
  gramm: 1sg,dat
  gloss: 1SG|DAT
 -flex: .ӧй|кӧд<.>//.ой|код<.>
  gramm: 1sg,com
  gloss: 1SG|COM
 -flex: .ӧй|тӧг<.>//.ой|тог<.>
  gramm: 1sg,car
  gloss: 1SG|CAR
 -flex: .ӧй|ла<.>//.ой|ла<.>
  gramm: 1sg,cns
  gloss: 1SG|CNS
 -flex: .ӧй|ся<.>//.ой|ся<.>
  gramm: 1sg,pr
  gloss: 1SG|PR  
 -flex: .ӧй|лань<.>//.ой|лань<.>
  gramm: 1sg,app
  gloss: 1SG|APP
 -flex: .ӧй|сянь<.>//.ой|сянь<.>
  gramm: 1sg,egr
  gloss: 1SG|EGR
 -flex: .ӧд|ым<.>//.од|ым<.>
  gramm: prol,1sg
  gloss: PROL|1SG
 -flex: .ӧдз|ым<.>//.одз|ым<.>
  gramm: term,1sg
  gloss: TERM|1SG

 -flex: .ыд<.>
  gramm: nom,2sg
  gloss: 2SG
 -flex: .ыд|лӧн<.>//.ыд|лон<.>
  gramm: 2sg,gen
  gloss: 2SG|GEN
 -flex: .ыд|лысь<.>
  gramm: 2sg,abl
  gloss: 2SG|ABL
 -flex: .ыд|лы<.>
  gramm: 2sg,dat
  gloss: 2SG|DAT
 -flex: .ыд|кӧд<.>//.ыд|код<.>
  gramm: 2sg,com
  gloss: 2SG|COM
 -flex: .ыд|ла<.>
  gramm: 2sg,cns
  gloss: 2SG|CNS
 -flex: .ӧд|ыд<.>//.од|ыд<.>
  gramm: prol,2sg
  gloss: PROL|2SG
 -flex: .ӧдз|ыд<.>//.одз|ыд<.>
  gramm: term,2sg
  gloss: TERM|2SG

 -flex: .ыс<.>
  gramm: nom,3sg
  gloss: 3SG
 -flex: .ыс|лӧн<.>//.ыс|лон<.>
  gramm: 3sg,gen
  gloss: 3SG|GEN
 -flex: .ыс|лысь<.>
  gramm: 3sg,abl
  gloss: 3SG|ABL
 -flex: .ыс|лы<.>
  gramm: 3sg,dat
  gloss: 3SG|DAT
 -flex: .ыс|кӧд<.>//.ыс|код<.>
  gramm: 3sg,com
  gloss: 3SG|COM
 -flex: .ыс|ла<.>
  gramm: 3sg,cns
  gloss: 3SG|CNS  

 -flex: .ӧд|ным<.>//.од|ным<.>
  gramm: prol,1pl
  gloss: PROL|1PL
 -flex: .ӧдз|ным<.>//.одз|ным<.>
  gramm: term,1pl
  gloss: TERM|1PL 

 -flex: .ӧд|ыс<.>//.од|ыс<.>
  gramm: prol,3sg
  gloss: PROL|3SG
 -flex: .ӧдз|ыс<.>//.одз|ыс<.>
  gramm: term,3sg
  gloss: TERM|3SG

 -flex: .ӧд|ныд<.>//.од|ныд<.>
  gramm: prol,2pl
  gloss: PROL|2PL
 -flex: .ӧдз|ныд<.>//.одз|ныд<.>
  gramm: term,2pl
  gloss: TERM|2PL
 -flex: .ӧд|ныс<.>//.од|ныс<.>
  gramm: prol,3pl
  gloss: PROL|3PL
 -flex: .ӧдз|ныс<.>//.одз|ныс<.>
  gramm: term,3pl
  gloss: TERM|3PL
 paradigm: Adverbials-final

-paradigm: Noun-caseposs_vowel_a 
 -flex: .а|м<.>
  gramm: loc,1sg
  gloss: LOC|1SG 
 -flex: .а|м<.>
  gramm: ill,1sg
  gloss: ILL|1SG
  regex-prev: ^.*[^ьй]*$

 -flex: .а|д<.>
  gramm: loc,2sg
  gloss: LOC|2SG
 -flex: .а|д<.>
  gramm: ill,2sg
  gloss: ILL|2SG

 -flex: .а|с<.>
  gramm: loc,3sg
  gloss: LOC|3SG
 -flex: .а|с<.>
  gramm: ill,3sg
  gloss: ILL|3SG

 -flex: .а|ным<.>
  gramm: loc,1pl
  gloss: LOC|1PL
 -flex: .а|ным<.>
  gramm: ill,1pl
  gloss: ILL|1PL

 -flex: .а|ныд<.>
  gramm: loc,2pl
  gloss: LOC|2PL
 -flex: .а|ныд<.>
  gramm: ill,2pl
  gloss: ILL|2PL

 -flex: .а|ныс<.>
  gramm: loc,3pl
  gloss: LOC|3PL
 -flex: .а|ныс<.>
  gramm: ill,3pl
  gloss: ILL|3PL
 paradigm: Adverbials-final



-paradigm: Noun-caseposs_vowel_ja
 -flex: .я|м<.>
  gramm: loc,1sg
  gloss: LOC|1SG
  regex-prev: .*[ьй][.<>]* 
 -flex: .я|м<.>
  gramm: ill,1sg
  gloss: ILL|1SG
  regex-prev: .*[ьй][.<>]*

 -flex: .я|д<.>
  gramm: loc,2sg
  gloss: LOC|2SG
  regex-prev: .*[ьй][.<>]*
 -flex: .я|д<.>
  gramm: ill,2sg
  gloss: ILL|2SG
  regex-prev: .*[ьй][.<>]*

 -flex: .я|с<.>
  gramm: loc,3sg
  gloss: LOC|3SG
  regex-prev: .*[ьй][.<>]*
 -flex: .я|с<.>
  gramm: ill,3sg
  gloss: ILL|3SG
  regex-prev: .*[ьй][.<>]*

 -flex: .я|ным<.>
  gramm: loc,1pl
  gloss: LOC|1PL
  regex-prev: ^.*[ьй][.<>]*$  
 -flex: .я|ным<.>
  gramm: ill,1pl
  gloss: ILL|1PL
  regex-prev: ^.*[ьй][.<>]*$

 -flex: .я|ныд<.>
  gramm: loc,2pl
  gloss: LOC|2PL
  regex-prev: ^.*[ьй][.<>]*$
 -flex: .я|ныд<.>
  gramm: ill,2pl
  gloss: ILL|2PL
  regex-prev: ^.*[ьй][.<>]*$

 -flex: .я|ныс<.>
  gramm: loc,3pl
  gloss: LOC|3PL
  regex-prev: ^.*[ьй][.<>]*$
 -flex: .я|ныс<.>
  gramm: ill,3pl
  gloss: ILL|3PL
  regex-prev: ^.*[ьй][.<>]*$
 paradigm: Adverbials-final


-paradigm: Poss
 -flex: .м<.>
  gramm: 1sg
  gloss: 1SG
 -flex: .д<.>
  gramm: 2sg
  gloss: 2SG
 -flex: .с<.>
  gramm: 3sg
  gloss: 3SG
 -flex: .ным<.>
  gramm: 1pl
  gloss: 1PL
 -flex: .ныд<.>
  gramm: 2pl
  gloss: 2PL
 -flex: .ныс<.>
  gramm: 3pl
  gloss: 3PL
 paradigm: Clitics





-paradigm: V-ny
 -flex: .<.>
  gramm: 
  paradigm: V-finite
  paradigm: V-inf-ny
  paradigm: V-ptcp-cvb-ny
 -flex: .с<.>
  gramm: pass
  gloss: PASS
  regex-prev: .*([^дтчз<>.]|[^д]з)[<>.]*$
  paradigm: V-finite-soft
  paradigm: V-inf-yny-soft
  paradigm: V-ptcp-cvb-yny-soft-deriv
 -flex: .ч<.>
  gramm: pass,pass_ysj
  gloss: PASS
  regex-prev: .*([дтч]|дз)[<>.]*$
  paradigm: V-finite
  paradigm: V-inf-yny
  paradigm: V-ptcp-cvb-yny
 -flex: .с<.>
  gramm: pass,pass_sjy
  gloss: PASS
  regex-prev: .*([дтч]|дз)[<>.]*$
  paradigm: V-finite-soft
  paradigm: V-inf-yny-soft-deriv
  paradigm: V-ptcp-cvb-yny-soft-deriv
 -flex: .ӧд<.>//.од<.>//.[к]ӧд<.>//.[к]од<.>
  gramm: caus
  gloss: CAUS
  paradigm: V-finite
  paradigm: V-inf-ny
  paradigm: V-ptcp-cvb-ny
 -flex: .ӧд|ч<.>//.од|ч<.>//.[к]ӧд|ч<.>//.[к]од|ч<.>
  gramm: caus,pass,pass_ysj
  gloss: CAUS|PASS
  paradigm: V-finite
  paradigm: V-inf-yny
  paradigm: V-ptcp-cvb-yny
 -flex: .ӧд|ч|ыв<.>//.од|ч|ыв<.>//.[к]ӧд|ч|ыв<.>//.[к]од|ч|ыв<.>
  gramm: caus,pass,pass_ysj,delim
  gloss: CAUS|PASS|DELIM
  paradigm: V-inf-yny
  paradigm: V-ptcp-cvb-yny
 -flex: .ӧд|ч|ыл<.>//.од|ч|ыл<.>//.[к]ӧд|ч|ыл<.>//.[к]од|ч|ыл<.>
  gramm: caus,pass,pass_ysj,delim
  gloss: CAUS|PASS|DELIM
  paradigm: V-finite
  paradigm: V-inf-yny
  paradigm: V-ptcp-cvb-yny
 -flex: .ӧд|с<.>//.од|с<.>//.[к]ӧд|с<.>//.[к]од|с<.>
  gramm: caus,pass,pass_sjy
  gloss: CAUS|PASS
  paradigm: V-finite-soft
  paradigm: V-inf-yny-soft-deriv
  paradigm: V-ptcp-cvb-yny-soft-deriv
 -flex: .ӧд|ышт<.>//.од|ышт<.>//.[к]ӧд|ышт<.>//.[к]од|ышт<.>
  gramm: caus,atten
  gloss: CAUS|ATTEN
  paradigm: V-finite
  paradigm: V-inf-ny
  paradigm: V-ptcp-cvb-ny
 -flex: .ӧд|ышт|ав<.>//.од|ышт|ав<.>//.[к]ӧд|ышт|ав<.>//.[к]од|ышт|ав<.>
  gramm: caus,atten,iter
  gloss: CAUS|ATTEN|ITER
  paradigm: V-inf-ny
  paradigm: V-ptcp-cvb-ny
 -flex: .ӧд|ышт|ал<.>//.од|ышт|ал<.>//.[к]ӧд|ышт|ал<.>//.[к]од|ышт|ал<.>
  gramm: caus,atten,iter
  gloss: CAUS|ATTEN|ITER
  paradigm: V-finite
  paradigm: V-inf-ny
  paradigm: V-ptcp-cvb-ny
 -flex: .ӧд|ав<.>//.од|ав<.>//.[к]ӧд|ав<.>//.[к]од|ав<.>
  gramm: caus,iter
  gloss: CAUS|ITER
  paradigm: V-inf-ny
  paradigm: V-ptcp-cvb-ny
 -flex: .ӧд|ал<.>//.од|ал<.>//.[к]ӧд|ал<.>//.[к]од|ал<.>
  gramm: caus,iter
  gloss: CAUS|ITER
  paradigm: V-finite
  paradigm: V-inf-ny
  paradigm: V-ptcp-cvb-ny
 -flex: .ӧд|л<.>//.од|л<.>//.[к]ӧд|л<.>//.[к]од|л<.>
  gramm: caus,delim
  gloss: CAUS|DELIM
  paradigm: V-finite
  paradigm: V-inf-yny
  paradigm: V-ptcp-cvb-yny
 -flex: .ӧд|лыв|л<.>//.од|лыв|л<.>//.[к]ӧд|лыв|л<.>//.[к]од|лыв|л<.>
  gramm: caus,delim
  gloss: CAUS|DELIM|DELIM
  paradigm: V-finite
  paradigm: V-inf-yny
  paradigm: V-ptcp-cvb-yny
 -flex: .ӧд|л|ав<.>//.од|л|ав<.>//.[к]ӧд|л|ав<.>//.[к]од|л|ав<.>
  gramm: caus,delim,iter
  gloss: CAUS|DELIM|ITER
  paradigm: V-inf-ny
  paradigm: V-ptcp-cvb-ny
 -flex: .ӧд|л|ал<.>//.од|л|ал<.>//.[к]ӧд|л|ал<.>//.[к]од|л|ал<.>
  gramm: caus,delim,iter
  gloss: CAUS|DELIM|ITER
  paradigm: V-finite
  paradigm: V-inf-ny
  paradigm: V-ptcp-cvb-ny
 -flex: .ӧд|л|ышт<.>//.од|л|ышт<.>//.[к]ӧд|л|ышт<.>//.[к]од|л|ышт<.>
  gramm: caus,delim,atten
  gloss: CAUS|DELIM|ATTEN
  paradigm: V-finite
  paradigm: V-inf-ny
  paradigm: V-ptcp-cvb-ny
 -flex: .ӧд|лыв|л|ышт<.>//.од|лыв|л|ышт<.>//.[к]ӧд|лыв|л|ышт<.>//.[к]од|лыв|л|ышт<.>
  gramm: caus,delim,atten
  gloss: CAUS|DELIM|DELIM|ATTEN
  paradigm: V-finite
  paradigm: V-inf-ny
  paradigm: V-ptcp-cvb-ny
 -flex: .ӧд|л|ышт|ав<.>//.од|л|ышт|ав<.>//.[к]ӧд|л|ышт|ав<.>//.[к]од|л|ышт|ав<.>
  gramm: caus,delim,atten,iter
  gloss: CAUS|DELIM|ATTEN|ITER
  paradigm: V-inf-ny
  paradigm: V-ptcp-cvb-ny
 -flex: .ӧд|л|ышт|ал<.>//.од|л|ышт|ал<.>//.[к]ӧд|л|ышт|ал<.>//.[к]од|л|ышт|ал<.>
  gramm: caus,delim,atten,iter
  gloss: CAUS|DELIM|ATTEN|ITER
  paradigm: V-finite
  paradigm: V-inf-ny
  paradigm: V-ptcp-cvb-ny
 -flex: .ӧд|лыв|л|ышт|ав<.>//.од|лыв|л|ышт|ав<.>//.[к]ӧд|лыв|л|ышт|ав<.>//.[к]од|лыв|л|ышт|ав<.>
  gramm: caus,delim,atten,iter
  gloss: CAUS|DELIM|DELIM|ATTEN|ITER
  paradigm: V-inf-ny
  paradigm: V-ptcp-cvb-ny
 -flex: .ӧд|лыв|л|ышт|ал<.>//.од|лыв|л|ышт|ал<.>//.[к]ӧд|лыв|л|ышт|ал<.>//.[к]од|лыв|л|ышт|ал<.>
  gramm: caus,delim,atten,iter
  gloss: CAUS|DELIM|DELIM|ATTEN|ITER
  paradigm: V-finite
  paradigm: V-inf-ny
  paradigm: V-ptcp-cvb-ny
 -flex: .ышт|ав<.>
  gramm: atten,iter
  gloss: ATTEN|ITER
  paradigm: V-inf-ny
  paradigm: V-ptcp-cvb-ny
 -flex: .ышт|ал<.>
  gramm: atten,iter
  gloss: ATTEN|ITER
  paradigm: V-finite
  paradigm: V-inf-ny
  paradigm: V-ptcp-cvb-ny
 -flex: .л|ав<.>
  gramm: delim,iter
  gloss: DELIM|ITER
  paradigm: V-inf-ny
  paradigm: V-ptcp-cvb-ny
 -flex: .л|ал<.>
  gramm: delim,iter
  gloss: DELIM|ITER
  paradigm: V-finite
  paradigm: V-inf-ny
  paradigm: V-ptcp-cvb-ny
 -flex: .лыв|л|ав<.>
  gramm: delim,iter
  gloss: DELIM|DELIM|ITER
  paradigm: V-inf-ny
  paradigm: V-ptcp-cvb-ny
 -flex: .лыв|л|ал<.>
  gramm: delim,iter
  gloss: DELIM|DELIM|ITER
  paradigm: V-finite
  paradigm: V-inf-ny
  paradigm: V-ptcp-cvb-ny
 -flex: .с|яв<.>
  gramm: pass,iter
  gloss: PASS|ITER
  paradigm: V-inf-ny
  paradigm: V-ptcp-cvb-ny
 -flex: .с|ял<.>
  gramm: pass,iter
  gloss: PASS|ITER
  paradigm: V-finite
  paradigm: V-inf-ny
  paradigm: V-ptcp-cvb-ny
 -flex: .ч|ав<.>
  gramm: pass,pass_ysj,iter
  gloss: PASS|ITER
  regex-prev: .*([дтч]|дз)[<>.]*$
  paradigm: V-inf-ny
  paradigm: V-ptcp-cvb-ny
 -flex: .ч|ал<.>
  gramm: pass,pass_ysj,iter
  gloss: PASS|ITER
  regex-prev: .*([дтч]|дз)[<>.]*$
  paradigm: V-finite
  paradigm: V-inf-ny
  paradigm: V-ptcp-cvb-ny
 -flex: .сьы|в<.>
  gramm: pass,pass_sjy,delim
  gloss: PASS|DELIM
  paradigm: V-inf-ny
  paradigm: V-ptcp-cvb-ny
 -flex: .сьы|л<.>
  gramm: pass,pass_sjy,delim
  gloss: PASS|DELIM
  paradigm: V-finite
  paradigm: V-inf-ny
  paradigm: V-ptcp-cvb-ny
 -flex: .сь|л<.>
  gramm: pass,pass_ysj,delim
  gloss: PASS|DELIM
  paradigm: V-finite
  paradigm: V-inf-yny
  paradigm: V-ptcp-cvb-yny
 -flex: .ч|ыв<.>
  gramm: pass,pass_ysj,delim
  gloss: PASS|DELIM
  regex-prev: .*([дтч]|дз)[<>.]*$
  paradigm: V-inf-ny
  paradigm: V-ptcp-cvb-ny
 -flex: .ч|ыл<.>
  gramm: pass,pass_ysj,delim
  gloss: PASS|DELIM
  regex-prev: .*([дтч]|дз)[<>.]*$
  paradigm: V-finite
  paradigm: V-inf-ny
  paradigm: V-ptcp-cvb-ny
 -flex: .л<.>
  gramm: delim
  gloss: DELIM
  paradigm: V-finite
  paradigm: V-inf-yny
  paradigm: V-ptcp-cvb-yny
 -flex: .лыв|л<.>
  gramm: delim
  gloss: DELIM|DELIM
  paradigm: V-finite
  paradigm: V-inf-yny
  paradigm: V-ptcp-cvb-yny
 -flex: .ышт<.>
  gramm: atten
  gloss: ATTEN
  paradigm: V-finite
  paradigm: V-inf-ny
  paradigm: V-ptcp-cvb-ny
 -flex: .ышт|л<.>
  gramm: atten,delim
  gloss: ATTEN|DELIM
  paradigm: V-finite
  paradigm: V-inf-yny
  paradigm: V-ptcp-cvb-yny
 -flex: .ышт|лыв|л<.>
  gramm: atten,delim
  gloss: ATTEN|DELIM|DELIM
  paradigm: V-finite
  paradigm: V-inf-yny
  paradigm: V-ptcp-cvb-yny


-paradigm: V-vny
 -flex: .[л]<.>
  gramm: 
  paradigm: V-finite
  paradigm: V-inf-ny
  paradigm: V-ptcp-cvb-ny
 -flex: .[в]<.>
  gramm: 
  paradigm: V-inf-ny
  paradigm: V-ptcp-cvb-ny
 -flex: .с<.>
  gramm: pass,pass_ysj
  gloss: PASS
  paradigm: V-finite-soft
  paradigm: V-inf-ny-soft-deriv
  paradigm: V-ptcp-cvb-ny-soft-deriv
 -flex: .сс<.>//.[в]с<.>
  gramm: pass,pass_sjy
  gloss: PASS
  paradigm: V-finite-soft
  paradigm: V-inf-yny-soft-deriv
  paradigm: V-ptcp-cvb-yny-soft-deriv
 -flex: .[л]ӧд<.>//.[л]од<.>
  gramm: caus
  gloss: CAUS
  paradigm: V-finite
  paradigm: V-inf-ny
  paradigm: V-ptcp-cvb-ny
 -flex: .[л]ӧд|ч<.>//.[л]од|ч<.>
  gramm: caus,pass,pass_ysj
  gloss: CAUS|PASS
  paradigm: V-finite
  paradigm: V-inf-yny
  paradigm: V-ptcp-cvb-yny
 -flex: .[л]ӧд|ч|ыв<.>//.[л]од|ч|ыв<.>
  gramm: caus,pass,pass_ysj,delim
  gloss: CAUS|PASS|DELIM
  paradigm: V-inf-yny
  paradigm: V-ptcp-cvb-yny
 -flex: .[л]ӧд|ч|ыл<.>//.[л]од|ч|ыл<.>
  gramm: caus,pass,pass_ysj,delim
  gloss: CAUS|PASS|DELIM
  paradigm: V-finite
  paradigm: V-inf-yny
  paradigm: V-ptcp-cvb-yny
 -flex: .[л]ӧд|с<.>//.[л]од|с<.>
  gramm: caus,pass,pass_sjy
  gloss: CAUS|PASS
  paradigm: V-finite-soft
  paradigm: V-inf-yny-soft-deriv
  paradigm: V-ptcp-cvb-yny-soft-deriv
 -flex: .[л]ӧд|ышт<.>//.[л]од|ышт<.>
  gramm: caus,atten
  gloss: CAUS|ATTEN
  paradigm: V-finite
  paradigm: V-inf-ny
  paradigm: V-ptcp-cvb-ny
 -flex: .[л]ӧд|ышт|ав<.>//.[л]од|ышт|ав<.>
  gramm: caus,atten,iter
  gloss: CAUS|ATTEN|ITER
  paradigm: V-inf-ny
  paradigm: V-ptcp-cvb-ny
 -flex: .[л]ӧд|ышт|ал<.>//.[л]од|ышт|ал<.>
  gramm: caus,atten,iter
  gloss: CAUS|ATTEN|ITER
  paradigm: V-finite
  paradigm: V-inf-ny
  paradigm: V-ptcp-cvb-ny
 -flex: .[л]ӧд|ав<.>//.[л]од|ав<.>
  gramm: caus,iter
  gloss: CAUS|ITER
  paradigm: V-inf-ny
  paradigm: V-ptcp-cvb-ny
 -flex: .[л]ӧд|ал<.>//.[л]од|ал<.>
  gramm: caus,iter
  gloss: CAUS|ITER
  paradigm: V-finite
  paradigm: V-inf-ny
  paradigm: V-ptcp-cvb-ny
 -flex: .[л]ӧд|л<.>//.[л]од|л<.>
  gramm: caus,delim
  gloss: CAUS|DELIM
  paradigm: V-finite
  paradigm: V-inf-yny
  paradigm: V-ptcp-cvb-yny
 -flex: .[л]ӧд|лыв|л<.>//.[л]од|лыв|л<.>
  gramm: caus,delim
  gloss: CAUS|DELIM|DELIM
  paradigm: V-finite
  paradigm: V-inf-yny
  paradigm: V-ptcp-cvb-yny
 -flex: .[л]ӧд|л|ав<.>//.[л]од|л|ав<.>
  gramm: caus,delim,iter
  gloss: CAUS|DELIM|ITER
  paradigm: V-inf-ny
  paradigm: V-ptcp-cvb-ny
 -flex: .[л]ӧд|л|ал<.>//.[л]од|л|ал<.>
  gramm: caus,delim,iter
  gloss: CAUS|DELIM|ITER
  paradigm: V-finite
  paradigm: V-inf-ny
  paradigm: V-ptcp-cvb-ny
 -flex: .[л]ӧд|л|ышт<.>//.[л]од|л|ышт<.>
  gramm: caus,delim,atten
  gloss: CAUS|DELIM|ATTEN
  paradigm: V-finite
  paradigm: V-inf-ny
  paradigm: V-ptcp-cvb-ny
 -flex: .[л]ӧд|лыв|л|ышт<.>//.[л]од|лыв|л|ышт<.>
  gramm: caus,delim,atten
  gloss: CAUS|DELIM|DELIM|ATTEN
  paradigm: V-finite
  paradigm: V-inf-ny
  paradigm: V-ptcp-cvb-ny
 -flex: .[л]ӧд|л|ышт|ав<.>//.[л]од|л|ышт|ав<.>
  gramm: caus,delim,atten,iter
  gloss: CAUS|DELIM|ATTEN|ITER
  paradigm: V-inf-ny
  paradigm: V-ptcp-cvb-ny
 -flex: .[л]ӧд|л|ышт|ал<.>//.[л]од|л|ышт|ал<.>
  gramm: caus,delim,atten,iter
  gloss: CAUS|DELIM|ATTEN|ITER
  paradigm: V-finite
  paradigm: V-inf-ny
  paradigm: V-ptcp-cvb-ny
 -flex: .[л]ӧд|лыв|л|ышт|ав<.>//.[л]од|лыв|л|ышт|ав<.>
  gramm: caus,delim,atten,iter
  gloss: CAUS|DELIM|DELIM|ATTEN|ITER
  paradigm: V-inf-ny
  paradigm: V-ptcp-cvb-ny
 -flex: .[л]ӧд|лыв|л|ышт|ал<.>//.[л]од|лыв|л|ышт|ал<.>
  gramm: caus,delim,atten,iter
  gloss: CAUS|DELIM|DELIM|ATTEN|ITER
  paradigm: V-finite
  paradigm: V-inf-ny
  paradigm: V-ptcp-cvb-ny
 -flex: .[л]ышт|ав<.>
  gramm: atten,iter
  gloss: ATTEN|ITER
  paradigm: V-inf-ny
  paradigm: V-ptcp-cvb-ny
 -flex: .[л]ышт|ал<.>
  gramm: atten,iter
  gloss: ATTEN|ITER
  paradigm: V-finite
  paradigm: V-inf-ny
  paradigm: V-ptcp-cvb-ny
 -flex: .[в]л|ав<.>
  gramm: delim,iter
  gloss: DELIM|ITER
  paradigm: V-inf-ny
  paradigm: V-ptcp-cvb-ny
 -flex: .[в]л|ал<.>
  gramm: delim,iter
  gloss: DELIM|ITER
  paradigm: V-finite
  paradigm: V-inf-ny
  paradigm: V-ptcp-cvb-ny
 -flex: .[в]лыв|л|ав<.>
  gramm: delim,iter
  gloss: DELIM|DELIM|ITER
  paradigm: V-inf-ny
  paradigm: V-ptcp-cvb-ny
 -flex: .[в]лыв|л|ал<.>
  gramm: delim,iter
  gloss: DELIM|DELIM|ITER
  paradigm: V-finite
  paradigm: V-inf-ny
  paradigm: V-ptcp-cvb-ny
 -flex: .с|яв<.>
  gramm: pass,pass_ysj,iter
  gloss: PASS|ITER
  paradigm: V-inf-ny
  paradigm: V-ptcp-cvb-ny
 -flex: .с|ял<.>
  gramm: pass,pass_ysj,iter
  gloss: PASS|ITER
  paradigm: V-finite
  paradigm: V-inf-ny
  paradigm: V-ptcp-cvb-ny
 -flex: .сс|яв<.>//.[в]сс|яв<.>
  gramm: pass,pass_sjy,iter
  gloss: PASS|ITER
  paradigm: V-inf-ny
  paradigm: V-ptcp-cvb-ny
 -flex: .сс|ял<.>//.[в]сс|ял<.>
  gramm: pass,pass_sjy,iter
  gloss: PASS|ITER
  paradigm: V-finite
  paradigm: V-inf-ny
  paradigm: V-ptcp-cvb-ny
 -flex: .сь|л<.>
  gramm: pass,pass_ysj,delim
  gloss: PASS|DELIM
  paradigm: V-finite
  paradigm: V-inf-yny
  paradigm: V-ptcp-cvb-yny
 -flex: .сс|ьыв<.>//.[в]сс|ьыв<.>
  gramm: pass,pass_sjy,delim
  gloss: PASS|DELIM
  paradigm: V-inf-ny
  paradigm: V-ptcp-cvb-ny
 -flex: .сс|ьыл<.>//.[в]сс|ьыл<.>
  gramm: pass,pass_sjy,delim
  gloss: PASS|DELIM
  paradigm: V-finite
  paradigm: V-inf-ny
  paradigm: V-ptcp-cvb-ny
 -flex: .[в]л<.>
  gramm: delim
  gloss: DELIM
  paradigm: V-finite
  paradigm: V-inf-yny
  paradigm: V-ptcp-cvb-yny
 -flex: .[в]лыв|л<.>
  gramm: delim
  gloss: DELIM|DELIM
  paradigm: V-finite
  paradigm: V-inf-yny
  paradigm: V-ptcp-cvb-yny
 -flex: .[л]ышт<.>
  gramm: atten
  gloss: ATTEN
  paradigm: V-finite
  paradigm: V-inf-ny
  paradigm: V-ptcp-cvb-ny
 -flex: .[л]ышт|л<.>
  gramm: atten,delim
  gloss: ATTEN|DELIM
  paradigm: V-finite
  paradigm: V-inf-yny
  paradigm: V-ptcp-cvb-yny
 -flex: .[л]ышт|лыв|л<.>
  gramm: atten,delim
  gloss: ATTEN|DELIM|DELIM
  paradigm: V-finite
  paradigm: V-inf-yny
  paradigm: V-ptcp-cvb-yny


-paradigm: V-avny
 -flex: .[ал]<.>
  gramm: 
  paradigm: V-finite
  paradigm: V-inf-ny
  paradigm: V-ptcp-cvb-ny
 -flex: .[ав]<.>
  gramm: 
  paradigm: V-inf-ny
  paradigm: V-ptcp-cvb-ny
 -flex: .[а]с<.>
  gramm: pass,pass_ysj
  gloss: PASS
  paradigm: V-finite-soft
  paradigm: V-inf-ny-soft-deriv
  paradigm: V-ptcp-cvb-ny-soft-deriv
 -flex: .[а]сс<.>//.[ав]с<.>
  gramm: pass,pass_sjy
  gloss: PASS
  paradigm: V-finite-soft
  paradigm: V-inf-yny-soft-deriv
  paradigm: V-ptcp-cvb-yny-soft-deriv
 -flex: .[ал]ӧд<.>//.[ал]од<.>//.ӧд<.>//.од<.>
  gramm: caus
  gloss: CAUS
  paradigm: V-finite
  paradigm: V-inf-ny
  paradigm: V-ptcp-cvb-ny
 -flex: .[ал]ӧд|ч<.>//.[ал]од|ч<.>//.ӧд|ч<.>//.од|ч<.>
  gramm: caus,pass,pass_ysj
  gloss: CAUS|PASS
  paradigm: V-finite
  paradigm: V-inf-yny
  paradigm: V-ptcp-cvb-yny
 -flex: .[ал]ӧд|ч|ыв<.>//.[ал]од|ч|ыв<.>//.ӧд|ч|ыв<.>//.од|ч|ыв<.>
  gramm: caus,pass,pass_ysj,delim
  gloss: CAUS|PASS|DELIM
  paradigm: V-inf-yny
  paradigm: V-ptcp-cvb-yny
 -flex: .[ал]ӧд|ч|ыл<.>//.[ал]од|ч|ыл<.>//.ӧд|ч|ыл<.>//.од|ч|ыл<.>
  gramm: caus,pass,pass_ysj,delim
  gloss: CAUS|PASS|DELIM
  paradigm: V-finite
  paradigm: V-inf-yny
  paradigm: V-ptcp-cvb-yny
 -flex: .[ал]ӧд|с<.>//.[ал]од|с<.>//.ӧд|с<.>//.од|с<.>
  gramm: caus,pass,pass_sjy
  gloss: CAUS|PASS
  paradigm: V-finite-soft
  paradigm: V-inf-yny-soft-deriv
  paradigm: V-ptcp-cvb-yny-soft-deriv
 -flex: .[ал]ӧд|ышт<.>//.[ал]од|ышт<.>//.ӧд|ышт<.>//.од|ышт<.>
  gramm: caus,atten
  gloss: CAUS|ATTEN
  paradigm: V-finite
  paradigm: V-inf-ny
  paradigm: V-ptcp-cvb-ny
 -flex: .[ал]ӧд|ышт|ав<.>//.[ал]од|ышт|ав<.>//.ӧд|ышт|ав<.>//.од|ышт|ав<.>
  gramm: caus,atten,iter
  gloss: CAUS|ATTEN|ITER
  paradigm: V-inf-ny
  paradigm: V-ptcp-cvb-ny
 -flex: .[ал]ӧд|ышт|ал<.>//.[ал]од|ышт|ал<.>//.ӧд|ышт|ал<.>//.од|ышт|ал<.>
  gramm: caus,atten,iter
  gloss: CAUS|ATTEN|ITER
  paradigm: V-finite
  paradigm: V-inf-ny
  paradigm: V-ptcp-cvb-ny
 -flex: .[ал]ӧд|ав<.>//.[ал]од|ав<.>//.ӧд|ав<.>//.од|ав<.>
  gramm: caus,iter
  gloss: CAUS|ITER
  paradigm: V-inf-ny
  paradigm: V-ptcp-cvb-ny
 -flex: .[ал]ӧд|ал<.>//.[ал]од|ал<.>//.ӧд|ал<.>//.од|ал<.>
  gramm: caus,iter
  gloss: CAUS|ITER
  paradigm: V-finite
  paradigm: V-inf-ny
  paradigm: V-ptcp-cvb-ny
 -flex: .[ал]ӧд|л<.>//.[ал]од|л<.>//.ӧд|л<.>//.од|л<.>
  gramm: caus,delim
  gloss: CAUS|DELIM
  paradigm: V-finite
  paradigm: V-inf-yny
  paradigm: V-ptcp-cvb-yny
 -flex: .[ал]ӧд|лыв|л<.>//.[ал]од|лыв|л<.>//.ӧд|лыв|л<.>//.од|лыв|л<.>
  gramm: caus,delim
  gloss: CAUS|DELIM|DELIM
  paradigm: V-finite
  paradigm: V-inf-yny
  paradigm: V-ptcp-cvb-yny
 -flex: .[ал]ӧд|л|ав<.>//.[ал]од|л|ав<.>//.ӧд|л|ав<.>//.од|л|ав<.>
  gramm: caus,delim,iter
  gloss: CAUS|DELIM|ITER
  paradigm: V-inf-ny
  paradigm: V-ptcp-cvb-ny
 -flex: .[ал]ӧд|л|ал<.>//.[ал]од|л|ал<.>//.ӧд|л|ал<.>//.од|л|ал<.>
  gramm: caus,delim,iter
  gloss: CAUS|DELIM|ITER
  paradigm: V-finite
  paradigm: V-inf-ny
  paradigm: V-ptcp-cvb-ny
 -flex: .[ал]ӧд|л|ышт<.>//.[ал]од|л|ышт<.>//.ӧд|л|ышт<.>//.од|л|ышт<.>
  gramm: caus,delim,atten
  gloss: CAUS|DELIM|ATTEN
  paradigm: V-finite
  paradigm: V-inf-ny
  paradigm: V-ptcp-cvb-ny
 -flex: .[ал]ӧд|лыв|л|ышт<.>//.[ал]од|лыв|л|ышт<.>//.ӧд|лыв|л|ышт<.>//.од|лыв|л|ышт<.>
  gramm: caus,delim,atten
  gloss: CAUS|DELIM|DELIM|ATTEN
  paradigm: V-finite
  paradigm: V-inf-ny
  paradigm: V-ptcp-cvb-ny
 -flex: .[ал]ӧд|л|ышт|ав<.>//.[ал]од|л|ышт|ав<.>//.ӧд|л|ышт|ав<.>//.од|л|ышт|ав<.>
  gramm: caus,delim,atten,iter
  gloss: CAUS|DELIM|ATTEN|ITER
  paradigm: V-inf-ny
  paradigm: V-ptcp-cvb-ny
 -flex: .[ал]ӧд|л|ышт|ал<.>//.[ал]од|л|ышт|ал<.>//.ӧд|л|ышт|ал<.>//.од|л|ышт|ал<.>
  gramm: caus,delim,atten,iter
  gloss: CAUS|DELIM|ATTEN|ITER
  paradigm: V-finite
  paradigm: V-inf-ny
  paradigm: V-ptcp-cvb-ny
 -flex: .[ал]ӧд|лыв|л|ышт|ав<.>//.[ал]од|лыв|л|ышт|ав<.>//.ӧд|лыв|л|ышт|ав<.>//.од|лыв|л|ышт|ав<.>
  gramm: caus,delim,atten,iter
  gloss: CAUS|DELIM|DELIM|ATTEN|ITER
  paradigm: V-inf-ny
  paradigm: V-ptcp-cvb-ny
 -flex: .[ал]ӧд|лыв|л|ышт|ал<.>//.[ал]од|лыв|л|ышт|ал<.>//.ӧд|лыв|л|ышт|ал<.>//.од|лыв|л|ышт|ал<.>
  gramm: caus,delim,atten,iter
  gloss: CAUS|DELIM|DELIM|ATTEN|ITER
  paradigm: V-finite
  paradigm: V-inf-ny
  paradigm: V-ptcp-cvb-ny
 -flex: .[ал]ышт|ав<.>
  gramm: atten,iter
  gloss: ATTEN|ITER
  paradigm: V-inf-ny
  paradigm: V-ptcp-cvb-ny
 -flex: .[ал]ышт|ал<.>
  gramm: atten,iter
  gloss: ATTEN|ITER
  paradigm: V-finite
  paradigm: V-inf-ny
  paradigm: V-ptcp-cvb-ny
 -flex: .[ав]л|ав<.>
  gramm: delim,iter
  gloss: DELIM|ITER
  paradigm: V-inf-ny
  paradigm: V-ptcp-cvb-ny
 -flex: .[ав]л|ал<.>
  gramm: delim,iter
  gloss: DELIM|ITER
  paradigm: V-finite
  paradigm: V-inf-ny
  paradigm: V-ptcp-cvb-ny
 -flex: .[ав]лыв|л|ав<.>
  gramm: delim,iter
  gloss: DELIM|DELIM|ITER
  paradigm: V-inf-ny
  paradigm: V-ptcp-cvb-ny
 -flex: .[ав]лыв|л|ал<.>
  gramm: delim,iter
  gloss: DELIM|DELIM|ITER
  paradigm: V-finite
  paradigm: V-inf-ny
  paradigm: V-ptcp-cvb-ny
 -flex: .[а]с|яв<.>
  gramm: pass,pass_ysj,iter
  gloss: PASS|ITER
  paradigm: V-inf-ny
  paradigm: V-ptcp-cvb-ny
 -flex: .[а]с|ял<.>
  gramm: pass,pass_ysj,iter
  gloss: PASS|ITER
  paradigm: V-finite
  paradigm: V-inf-ny
  paradigm: V-ptcp-cvb-ny
 -flex: .[а]сс|яв<.>//.[ав]сс|яв<.>
  gramm: pass,pass_sjy,iter
  gloss: PASS|ITER
  paradigm: V-inf-ny
  paradigm: V-ptcp-cvb-ny
 -flex: .[а]сс|ял<.>//.[ав]сс|ял<.>
  gramm: pass,pass_sjy,iter
  gloss: PASS|ITER
  paradigm: V-finite
  paradigm: V-inf-ny
  paradigm: V-ptcp-cvb-ny
 -flex: .[а]сь|л<.>
  gramm: pass,pass_ysj,delim
  gloss: PASS|DELIM
  paradigm: V-finite
  paradigm: V-inf-yny
  paradigm: V-ptcp-cvb-yny
 -flex: .[а]ссьы|в<.>//.[ав]ссьы|в<.>
  gramm: pass,pass_sjy,delim
  gloss: PASS|DELIM
  paradigm: V-inf-ny
  paradigm: V-ptcp-cvb-ny
 -flex: .[а]ссьы|л<.>//.[ав]ссьы|л<.>
  gramm: pass,pass_sjy,delim
  gloss: PASS|DELIM
  paradigm: V-finite
  paradigm: V-inf-ny
  paradigm: V-ptcp-cvb-ny
 -flex: .[ав]л<.>
  gramm: delim
  gloss: DELIM
  paradigm: V-finite
  paradigm: V-inf-yny
  paradigm: V-ptcp-cvb-yny
 -flex: .[ав]лыв|л<.>
  gramm: delim
  gloss: DELIM|DELIM
  paradigm: V-finite
  paradigm: V-inf-yny
  paradigm: V-ptcp-cvb-yny
 -flex: .[ал]ышт<.>
  gramm: atten
  gloss: ATTEN
  paradigm: V-finite
  paradigm: V-inf-ny
  paradigm: V-ptcp-cvb-ny
 -flex: .[ал]ышт|л<.>
  gramm: atten,delim
  gloss: ATTEN|DELIM
  paradigm: V-finite
  paradigm: V-inf-yny
  paradigm: V-ptcp-cvb-yny
 -flex: .[ал]ышт|лыв|л<.>
  gramm: atten,delim
  gloss: ATTEN|DELIM|DELIM
  paradigm: V-finite
  paradigm: V-inf-yny
  paradigm: V-ptcp-cvb-yny


-paradigm: V-yavny
 -flex: .[ял]<.>
  gramm: 
  paradigm: V-finite
  paradigm: V-inf-ny
  paradigm: V-ptcp-cvb-ny
 -flex: .[яв]<.>
  gramm: 
  paradigm: V-inf-ny
  paradigm: V-ptcp-cvb-ny
 -flex: .[я]с<.>
  gramm: pass,pass_ysj
  gloss: PASS
  paradigm: V-finite-soft
  paradigm: V-inf-ny-soft-deriv
  paradigm: V-ptcp-cvb-ny-soft-deriv
 -flex: .[я]сс<.>//.[яв]с<.>
  gramm: pass,pass_sjy
  gloss: PASS
  paradigm: V-finite-soft
  paradigm: V-inf-yny-soft-deriv
  paradigm: V-ptcp-cvb-yny-soft-deriv
 -flex: .[ял]ӧд<.>//.[ял]од<.>//.[ь]ӧд<.>//.[ь]од<.>
  gramm: caus
  gloss: CAUS
  paradigm: V-finite
  paradigm: V-inf-ny
  paradigm: V-ptcp-cvb-ny
 -flex: .[ял]ӧд|ч<.>//.[ял]од|ч<.>//.[ь]ӧд|ч<.>//.[ь]од|ч<.>
  gramm: caus,pass,pass_ysj
  gloss: CAUS|PASS
  paradigm: V-finite
  paradigm: V-inf-yny
  paradigm: V-ptcp-cvb-yny
 -flex: .[ял]ӧд|ч|ыв<.>//.[ял]од|ч|ыв<.>//.[ь]ӧд|ч|ыв<.>//.[ь]од|ч|ыв<.>
  gramm: caus,pass,pass_ysj,delim
  gloss: CAUS|PASS|DELIM
  paradigm: V-inf-yny
  paradigm: V-ptcp-cvb-yny
 -flex: .[ял]ӧд|ч|ыл<.>//.[ял]од|ч|ыл<.>//.[ь]ӧд|ч|ыл<.>//.[ь]од|ч|ыл<.>
  gramm: caus,pass,pass_ysj,delim
  gloss: CAUS|PASS|DELIM
  paradigm: V-finite
  paradigm: V-inf-yny
  paradigm: V-ptcp-cvb-yny
 -flex: .[ял]ӧд|с<.>//.[ял]од|с<.>//.[ь]ӧд|с<.>//.[ь]од|с<.>
  gramm: caus,pass,pass_sjy
  gloss: CAUS|PASS
  paradigm: V-finite-soft
  paradigm: V-inf-yny-soft-deriv
  paradigm: V-ptcp-cvb-yny-soft-deriv
 -flex: .[ял]ӧд|ышт<.>//.[ял]од|ышт<.>//.[ь]ӧд|ышт<.>//.[ь]од|ышт<.>
  gramm: caus,atten
  gloss: CAUS|ATTEN
  paradigm: V-finite
  paradigm: V-inf-ny
  paradigm: V-ptcp-cvb-ny
 -flex: .[ял]ӧд|ышт|ав<.>//.[ял]од|ышт|ав<.>//.[ь]ӧд|ышт|ав<.>//.[ь]од|ышт|ав<.>
  gramm: caus,atten,iter
  gloss: CAUS|ATTEN|ITER
  paradigm: V-inf-ny
  paradigm: V-ptcp-cvb-ny
 -flex: .[ял]ӧд|ышт|ал<.>//.[ял]од|ышт|ал<.>//.[ь]ӧд|ышт|ал<.>//.[ь]од|ышт|ал<.>
  gramm: caus,atten,iter
  gloss: CAUS|ATTEN|ITER
  paradigm: V-finite
  paradigm: V-inf-ny
  paradigm: V-ptcp-cvb-ny
 -flex: .[ял]ӧд|ав<.>//.[ял]од|ав<.>//.[ь]ӧд|ав<.>//.[ь]од|ав<.>
  gramm: caus,iter
  gloss: CAUS|ITER
  paradigm: V-inf-ny
  paradigm: V-ptcp-cvb-ny
 -flex: .[ял]ӧд|ал<.>//.[ял]од|ал<.>//.[ь]ӧд|ал<.>//.[ь]од|ал<.>
  gramm: caus,iter
  gloss: CAUS|ITER
  paradigm: V-finite
  paradigm: V-inf-ny
  paradigm: V-ptcp-cvb-ny
 -flex: .[ял]ӧд|л<.>//.[ял]од|л<.>//.[ь]ӧд|л<.>//.[ь]од|л<.>
  gramm: caus,delim
  gloss: CAUS|DELIM
  paradigm: V-finite
  paradigm: V-inf-yny
  paradigm: V-ptcp-cvb-yny
 -flex: .[ял]ӧд|лыв|л<.>//.[ял]од|лыв|л<.>//.[ь]ӧд|лыв|л<.>//.[ь]од|лыв|л<.>
  gramm: caus,delim
  gloss: CAUS|DELIM|DELIM
  paradigm: V-finite
  paradigm: V-inf-yny
  paradigm: V-ptcp-cvb-yny
 -flex: .[ял]ӧд|л|ав<.>//.[ял]од|л|ав<.>//.[ь]ӧд|л|ав<.>//.[ь]од|л|ав<.>
  gramm: caus,delim,iter
  gloss: CAUS|DELIM|ITER
  paradigm: V-inf-ny
  paradigm: V-ptcp-cvb-ny
 -flex: .[ял]ӧд|л|ал<.>//.[ял]од|л|ал<.>//.[ь]ӧд|л|ал<.>//.[ь]од|л|ал<.>
  gramm: caus,delim,iter
  gloss: CAUS|DELIM|ITER
  paradigm: V-finite
  paradigm: V-inf-ny
  paradigm: V-ptcp-cvb-ny
 -flex: .[ял]ӧд|л|ышт<.>//.[ял]од|л|ышт<.>//.[ь]ӧд|л|ышт<.>//.[ь]од|л|ышт<.>
  gramm: caus,delim,atten
  gloss: CAUS|DELIM|ATTEN
  paradigm: V-finite
  paradigm: V-inf-ny
  paradigm: V-ptcp-cvb-ny
 -flex: .[ял]ӧд|лыв|л|ышт<.>//.[ял]од|лыв|л|ышт<.>//.[ь]ӧд|лыв|л|ышт<.>//.[ь]од|лыв|л|ышт<.>
  gramm: caus,delim,atten
  gloss: CAUS|DELIM|DELIM|ATTEN
  paradigm: V-finite
  paradigm: V-inf-ny
  paradigm: V-ptcp-cvb-ny
 -flex: .[ял]ӧд|л|ышт|ав<.>//.[ял]од|л|ышт|ав<.>//.[ь]ӧд|л|ышт|ав<.>//.[ь]од|л|ышт|ав<.>
  gramm: caus,delim,atten,iter
  gloss: CAUS|DELIM|ATTEN|ITER
  paradigm: V-inf-ny
  paradigm: V-ptcp-cvb-ny
 -flex: .[ял]ӧд|л|ышт|ал<.>//.[ял]од|л|ышт|ал<.>//.[ь]ӧд|л|ышт|ал<.>//.[ь]од|л|ышт|ал<.>
  gramm: caus,delim,atten,iter
  gloss: CAUS|DELIM|ATTEN|ITER
  paradigm: V-finite
  paradigm: V-inf-ny
  paradigm: V-ptcp-cvb-ny
 -flex: .[ял]ӧд|лыв|л|ышт|ав<.>//.[ял]од|лыв|л|ышт|ав<.>//.[ь]ӧд|лыв|л|ышт|ав<.>//.[ь]од|лыв|л|ышт|ав<.>
  gramm: caus,delim,atten,iter
  gloss: CAUS|DELIM|DELIM|ATTEN|ITER
  paradigm: V-inf-ny
  paradigm: V-ptcp-cvb-ny
 -flex: .[ял]ӧд|лыв|л|ышт|ал<.>//.[ял]од|лыв|л|ышт|ал<.>//.[ь]ӧд|лыв|л|ышт|ал<.>//.[ь]од|лыв|л|ышт|ал<.>
  gramm: caus,delim,atten,iter
  gloss: CAUS|DELIM|DELIM|ATTEN|ITER
  paradigm: V-finite
  paradigm: V-inf-ny
  paradigm: V-ptcp-cvb-ny
 -flex: .[ял]ышт|ав<.>
  gramm: atten,iter
  gloss: ATTEN|ITER
  paradigm: V-inf-ny
  paradigm: V-ptcp-cvb-ny
 -flex: .[ял]ышт|ал<.>
  gramm: atten,iter
  gloss: ATTEN|ITER
  paradigm: V-finite
  paradigm: V-inf-ny
  paradigm: V-ptcp-cvb-ny
 -flex: .[яв]л|ав<.>
  gramm: delim,iter
  gloss: DELIM|ITER
  paradigm: V-inf-ny
  paradigm: V-ptcp-cvb-ny
 -flex: .[яв]л|ал<.>
  gramm: delim,iter
  gloss: DELIM|ITER
  paradigm: V-finite
  paradigm: V-inf-ny
  paradigm: V-ptcp-cvb-ny
 -flex: .[яв]лыв|л|ав<.>
  gramm: delim,iter
  gloss: DELIM|DELIM|ITER
  paradigm: V-inf-ny
  paradigm: V-ptcp-cvb-ny
 -flex: .[яв]лыв|л|ал<.>
  gramm: delim,iter
  gloss: DELIM|DELIM|ITER
  paradigm: V-finite
  paradigm: V-inf-ny
  paradigm: V-ptcp-cvb-ny
 -flex: .[я]с|яв<.>
  gramm: pass,pass_ysj,iter
  gloss: PASS|ITER
  paradigm: V-inf-ny
  paradigm: V-ptcp-cvb-ny
 -flex: .[я]с|ял<.>
  gramm: pass,pass_ysj,iter
  gloss: PASS|ITER
  paradigm: V-finite
  paradigm: V-inf-ny
  paradigm: V-ptcp-cvb-ny
 -flex: .[я]сс|яв<.>//.[яв]сс|яв<.>
  gramm: pass,pass_sjy,iter
  gloss: PASS|ITER
  paradigm: V-inf-ny
  paradigm: V-ptcp-cvb-ny
 -flex: .[я]сс|ял<.>//.[яв]сс|ял<.>
  gramm: pass,pass_sjy,iter
  gloss: PASS|ITER
  paradigm: V-finite
  paradigm: V-inf-ny
  paradigm: V-ptcp-cvb-ny
 -flex: .[я]сь|л<.>
  gramm: pass,pass_ysj,delim
  gloss: PASS|DELIM
  paradigm: V-finite
  paradigm: V-inf-yny
  paradigm: V-ptcp-cvb-yny
 -flex: .[я]ссьы|в<.>//.[яв]ссьы|в<.>
  gramm: pass,pass_sjy,delim
  gloss: PASS|DELIM
  paradigm: V-inf-ny
  paradigm: V-ptcp-cvb-ny
 -flex: .[я]ссьы|л<.>//.[яв]ссьы|л<.>
  gramm: pass,pass_sjy,delim
  gloss: PASS|DELIM
  paradigm: V-finite
  paradigm: V-inf-ny
  paradigm: V-ptcp-cvb-ny
 -flex: .[яв]л<.>
  gramm: delim
  gloss: DELIM
  paradigm: V-finite
  paradigm: V-inf-yny
  paradigm: V-ptcp-cvb-yny
 -flex: .[яв]лыв|л<.>
  gramm: delim
  gloss: DELIM|DELIM
  paradigm: V-finite
  paradigm: V-inf-yny
  paradigm: V-ptcp-cvb-yny
 -flex: .[ял]ышт<.>
  gramm: atten
  gloss: ATTEN
  paradigm: V-finite
  paradigm: V-inf-ny
  paradigm: V-ptcp-cvb-ny
 -flex: .[ял]ышт|л<.>
  gramm: atten,delim
  gloss: ATTEN|DELIM
  paradigm: V-finite
  paradigm: V-inf-yny
  paradigm: V-ptcp-cvb-yny
 -flex: .[ял]ышт|лыв|л<.>
  gramm: atten,delim
  gloss: ATTEN|DELIM|DELIM
  paradigm: V-finite
  paradigm: V-inf-yny
  paradigm: V-ptcp-cvb-yny


-paradigm: V-yny
 -flex: .<.>
  gramm: 
  paradigm: V-finite
  paradigm: V-inf-yny
  paradigm: V-ptcp-cvb-yny
 -flex: .ыс<.>
  gramm: pass,pass_ysj
  gloss: PASS
  paradigm: V-finite-soft
  paradigm: V-inf-ny-soft-deriv
  paradigm: V-ptcp-cvb-ny-soft-deriv
 -flex: .ысс<.>
  gramm: pass,pass_sjy
  gloss: PASS
  paradigm: V-finite-soft
  paradigm: V-inf-yny-soft-deriv
  paradigm: V-ptcp-cvb-yny-soft-deriv
 -flex: .ӧд<.>//.од<.>
  gramm: caus
  gloss: CAUS
  paradigm: V-finite
  paradigm: V-inf-ny
  paradigm: V-ptcp-cvb-ny
 -flex: .ӧд|ч<.>//.од|ч<.>
  gramm: caus,pass,pass_ysj
  gloss: CAUS|PASS
  paradigm: V-finite
  paradigm: V-inf-yny
  paradigm: V-ptcp-cvb-yny
 -flex: .ӧд|ч|ыв<.>//.од|ч|ыв<.>
  gramm: caus,pass,pass_ysj,delim
  gloss: CAUS|PASS|DELIM
  paradigm: V-inf-yny
  paradigm: V-ptcp-cvb-yny
 -flex: .ӧд|ч|ыл<.>//.од|ч|ыл<.>
  gramm: caus,pass,pass_ysj,delim
  gloss: CAUS|PASS|DELIM
  paradigm: V-finite
  paradigm: V-inf-yny
  paradigm: V-ptcp-cvb-yny
 -flex: .ӧд|с<.>//.од|с<.>
  gramm: caus,pass,pass_sjy
  gloss: CAUS|PASS
  paradigm: V-finite-soft
  paradigm: V-inf-yny-soft-deriv
  paradigm: V-ptcp-cvb-yny-soft-deriv
 -flex: .ӧд|ышт<.>//.од|ышт<.>
  gramm: caus,atten
  gloss: CAUS|ATTEN
  paradigm: V-finite
  paradigm: V-inf-ny
  paradigm: V-ptcp-cvb-ny
 -flex: .ӧд|ышт|ав<.>//.од|ышт|ав<.>
  gramm: caus,atten,iter
  gloss: CAUS|ATTEN|ITER
  paradigm: V-inf-ny
  paradigm: V-ptcp-cvb-ny
 -flex: .ӧд|ышт|ал<.>//.од|ышт|ал<.>
  gramm: caus,atten,iter
  gloss: CAUS|ATTEN|ITER
  paradigm: V-finite
  paradigm: V-inf-ny
  paradigm: V-ptcp-cvb-ny
 -flex: .ӧд|ав<.>//.од|ав<.>
  gramm: caus,iter
  gloss: CAUS|ITER
  paradigm: V-inf-ny
  paradigm: V-ptcp-cvb-ny
 -flex: .ӧд|ал<.>//.од|ал<.>
  gramm: caus,iter
  gloss: CAUS|ITER
  paradigm: V-finite
  paradigm: V-inf-ny
  paradigm: V-ptcp-cvb-ny
 -flex: .ӧд|л<.>//.од|л<.>
  gramm: caus,delim
  gloss: CAUS|DELIM
  paradigm: V-finite
  paradigm: V-inf-yny
  paradigm: V-ptcp-cvb-yny
 -flex: .ӧд|лыв|л<.>//.од|лыв|л<.>
  gramm: caus,delim
  gloss: CAUS|DELIM|DELIM
  paradigm: V-finite
  paradigm: V-inf-yny
  paradigm: V-ptcp-cvb-yny
 -flex: .ӧд|л|ав<.>//.од|л|ав<.>
  gramm: caus,delim,iter
  gloss: CAUS|DELIM|ITER
  paradigm: V-inf-ny
  paradigm: V-ptcp-cvb-ny
 -flex: .ӧд|л|ал<.>//.од|л|ал<.>
  gramm: caus,delim,iter
  gloss: CAUS|DELIM|ITER
  paradigm: V-finite
  paradigm: V-inf-ny
  paradigm: V-ptcp-cvb-ny
 -flex: .ӧд|л|ышт<.>//.од|л|ышт<.>
  gramm: caus,delim,atten
  gloss: CAUS|DELIM|ATTEN
  paradigm: V-finite
  paradigm: V-inf-ny
  paradigm: V-ptcp-cvb-ny
 -flex: .ӧд|лыв|л|ышт<.>//.од|лыв|л|ышт<.>
  gramm: caus,delim,atten
  gloss: CAUS|DELIM|DELIM|ATTEN
  paradigm: V-finite
  paradigm: V-inf-ny
  paradigm: V-ptcp-cvb-ny
 -flex: .ӧд|л|ышт|ав<.>//.од|л|ышт|ав<.>
  gramm: caus,delim,atten,iter
  gloss: CAUS|DELIM|ATTEN|ITER
  paradigm: V-inf-ny
  paradigm: V-ptcp-cvb-ny
 -flex: .ӧд|л|ышт|ал<.>//.од|л|ышт|ал<.>
  gramm: caus,delim,atten,iter
  gloss: CAUS|DELIM|ATTEN|ITER
  paradigm: V-finite
  paradigm: V-inf-ny
  paradigm: V-ptcp-cvb-ny
 -flex: .ӧд|лыв|л|ышт|ав<.>//.од|лыв|л|ышт|ав<.>
  gramm: caus,delim,atten,iter
  gloss: CAUS|DELIM|DELIM|ATTEN|ITER
  paradigm: V-inf-ny
  paradigm: V-ptcp-cvb-ny
 -flex: .ӧд|лыв|л|ышт|ал<.>//.од|лыв|л|ышт|ал<.>
  gramm: caus,delim,atten,iter
  gloss: CAUS|DELIM|DELIM|ATTEN|ITER
  paradigm: V-finite
  paradigm: V-inf-ny
  paradigm: V-ptcp-cvb-ny
 -flex: .ышт|ав<.>
  gramm: atten,iter
  gloss: ATTEN|ITER
  paradigm: V-inf-ny
  paradigm: V-ptcp-cvb-ny
 -flex: .ышт|ал<.>
  gramm: atten,iter
  gloss: ATTEN|ITER
  paradigm: V-finite
  paradigm: V-inf-ny
  paradigm: V-ptcp-cvb-ny
 -flex: .ыл|ав<.>
  gramm: delim,iter
  gloss: DELIM|ITER
  paradigm: V-inf-ny
  paradigm: V-ptcp-cvb-ny
 -flex: .ыл|ал<.>
  gramm: delim,iter
  gloss: DELIM|ITER
  paradigm: V-finite
  paradigm: V-inf-ny
  paradigm: V-ptcp-cvb-ny
 -flex: .ыв|л|ав<.>
  gramm: delim,iter
  gloss: DELIM|DELIM|ITER
  paradigm: V-inf-ny
  paradigm: V-ptcp-cvb-ny
 -flex: .ыв|л|ал<.>
  gramm: delim,iter
  gloss: DELIM|DELIM|ITER
  paradigm: V-finite
  paradigm: V-inf-ny
  paradigm: V-ptcp-cvb-ny
 -flex: .ыс|яв<.>
  gramm: pass,pass_ysj,iter
  gloss: PASS|ITER
  paradigm: V-inf-ny
  paradigm: V-ptcp-cvb-ny
 -flex: .ыс|ял<.>
  gramm: pass,pass_ysj,iter
  gloss: PASS|ITER
  paradigm: V-finite
  paradigm: V-inf-ny
  paradigm: V-ptcp-cvb-ny
 -flex: .ысс|яв<.>
  gramm: pass,pass_sjy,iter
  gloss: PASS|ITER
  paradigm: V-inf-ny
  paradigm: V-ptcp-cvb-ny
 -flex: .ысс|ял<.>
  gramm: pass,pass_sjy,iter
  gloss: PASS|ITER
  paradigm: V-finite
  paradigm: V-inf-ny
  paradigm: V-ptcp-cvb-ny
 -flex: .ысь|л<.>
  gramm: pass,pass_ysj,delim
  gloss: PASS|DELIM
  paradigm: V-finite
  paradigm: V-inf-yny
  paradigm: V-ptcp-cvb-yny
 -flex: .ыссьы|в<.>
  gramm: pass,pass_sjy,delim
  gloss: PASS|DELIM
  paradigm: V-inf-ny
  paradigm: V-ptcp-cvb-ny
 -flex: .ыссьы|л<.>
  gramm: pass,pass_sjy,delim
  gloss: PASS|DELIM
  paradigm: V-finite
  paradigm: V-inf-ny
  paradigm: V-ptcp-cvb-ny
 -flex: .ыл<.>
  gramm: delim
  gloss: DELIM
  paradigm: V-finite
  paradigm: V-inf-ny
  paradigm: V-ptcp-cvb-ny
 -flex: .ыв<.>
  gramm: delim
  gloss: DELIM
  paradigm: V-inf-ny
  paradigm: V-ptcp-cvb-ny
 -flex: .ыв|л<.>
  gramm: delim
  gloss: DELIM|DELIM
  paradigm: V-finite
  paradigm: V-inf-yny
  paradigm: V-ptcp-cvb-yny
 -flex: .ышт<.>
  gramm: atten
  gloss: ATTEN
  paradigm: V-finite
  paradigm: V-inf-ny
  paradigm: V-ptcp-cvb-ny
 -flex: .ышт|л<.>
  gramm: atten,delim
  gloss: ATTEN|DELIM
  paradigm: V-finite
  paradigm: V-inf-yny
  paradigm: V-ptcp-cvb-yny
 -flex: .ышт|лыв|л<.>
  gramm: atten,delim
  gloss: ATTEN|DELIM|DELIM
  paradigm: V-finite
  paradigm: V-inf-yny
  paradigm: V-ptcp-cvb-yny


-paradigm: V-ny-soft
 -flex: .<.>
  gramm: 
  paradigm: V-finite-soft
  paradigm: V-inf-ny-soft
  paradigm: V-ptcp-cvb-ny-soft
 -flex: .[ь]с<.>
  gramm: pass
  gloss: PASS
  paradigm: V-finite-soft
  paradigm: V-inf-yny-soft-deriv
  paradigm: V-ptcp-cvb-yny-soft-deriv
 -flex: .[ь]ӧд<.>//.[ь]од<.>
  gramm: caus
  gloss: CAUS
  paradigm: V-finite
  paradigm: V-inf-ny
  paradigm: V-ptcp-cvb-ny
 -flex: .[ь]ӧд|ч<.>//.[ь]од|ч<.>
  gramm: caus,pass,pass_ysj
  gloss: CAUS|PASS
  paradigm: V-finite
  paradigm: V-inf-yny
  paradigm: V-ptcp-cvb-yny
 -flex: .[ь]ӧд|ч|ыв<.>//.[ь]од|ч|ыв<.>
  gramm: caus,pass,pass_ysj,delim
  gloss: CAUS|PASS|DELIM
  paradigm: V-inf-yny
  paradigm: V-ptcp-cvb-yny
 -flex: .[ь]ӧд|ч|ыл<.>//.[ь]од|ч|ыл<.>
  gramm: caus,pass,pass_ysj,delim
  gloss: CAUS|PASS|DELIM
  paradigm: V-finite
  paradigm: V-inf-yny
  paradigm: V-ptcp-cvb-yny
 -flex: .[ь]ӧд|с<.>//.[ь]од|с<.>
  gramm: caus,pass,pass_sjy
  gloss: CAUS|PASS
  paradigm: V-finite-soft
  paradigm: V-inf-yny-soft-deriv
  paradigm: V-ptcp-cvb-yny-soft-deriv
 -flex: .[ь]ӧд|ышт<.>//.[ь]од|ышт<.>
  gramm: caus,atten
  gloss: CAUS|ATTEN
  paradigm: V-finite
  paradigm: V-inf-ny
  paradigm: V-ptcp-cvb-ny
 -flex: .[ь]ӧд|ышт|ав<.>//.[ь]од|ышт|ав<.>
  gramm: caus,atten,iter
  gloss: CAUS|ATTEN|ITER
  paradigm: V-inf-ny
  paradigm: V-ptcp-cvb-ny
 -flex: .[ь]ӧд|ышт|ал<.>//.[ь]од|ышт|ал<.>
  gramm: caus,atten,iter
  gloss: CAUS|ATTEN|ITER
  paradigm: V-finite
  paradigm: V-inf-ny
  paradigm: V-ptcp-cvb-ny
 -flex: .[ь]ӧд|ав<.>//.[ь]од|ав<.>
  gramm: caus,iter
  gloss: CAUS|ITER
  paradigm: V-inf-ny
  paradigm: V-ptcp-cvb-ny
 -flex: .[ь]ӧд|ал<.>//.[ь]од|ал<.>
  gramm: caus,iter
  gloss: CAUS|ITER
  paradigm: V-finite
  paradigm: V-inf-ny
  paradigm: V-ptcp-cvb-ny
 -flex: .[ь]ӧд|л<.>//.[ь]од|л<.>
  gramm: caus,delim
  gloss: CAUS|DELIM
  paradigm: V-finite
  paradigm: V-inf-yny
  paradigm: V-ptcp-cvb-yny
 -flex: .[ь]ӧд|лыв|л<.>//.[ь]од|лыв|л<.>
  gramm: caus,delim
  gloss: CAUS|DELIM|DELIM
  paradigm: V-finite
  paradigm: V-inf-yny
  paradigm: V-ptcp-cvb-yny
 -flex: .[ь]ӧд|л|ав<.>//.[ь]од|л|ав<.>
  gramm: caus,delim,iter
  gloss: CAUS|DELIM|ITER
  paradigm: V-inf-ny
  paradigm: V-ptcp-cvb-ny
 -flex: .[ь]ӧд|л|ал<.>//.[ь]од|л|ал<.>
  gramm: caus,delim,iter
  gloss: CAUS|DELIM|ITER
  paradigm: V-finite
  paradigm: V-inf-ny
  paradigm: V-ptcp-cvb-ny
 -flex: .[ь]ӧд|л|ышт<.>//.[ь]од|л|ышт<.>
  gramm: caus,delim,atten
  gloss: CAUS|DELIM|ATTEN
  paradigm: V-finite
  paradigm: V-inf-ny
  paradigm: V-ptcp-cvb-ny
 -flex: .[ь]ӧд|лыв|л|ышт<.>//.[ь]од|лыв|л|ышт<.>
  gramm: caus,delim,atten
  gloss: CAUS|DELIM|DELIM|ATTEN
  paradigm: V-finite
  paradigm: V-inf-ny
  paradigm: V-ptcp-cvb-ny
 -flex: .[ь]ӧд|л|ышт|ав<.>//.[ь]од|л|ышт|ав<.>
  gramm: caus,delim,atten,iter
  gloss: CAUS|DELIM|ATTEN|ITER
  paradigm: V-inf-ny
  paradigm: V-ptcp-cvb-ny
 -flex: .[ь]ӧд|л|ышт|ал<.>//.[ь]од|л|ышт|ал<.>
  gramm: caus,delim,atten,iter
  gloss: CAUS|DELIM|ATTEN|ITER
  paradigm: V-finite
  paradigm: V-inf-ny
  paradigm: V-ptcp-cvb-ny
 -flex: .[ь]ӧд|лыв|л|ышт|ав<.>//.[ь]од|лыв|л|ышт|ав<.>
  gramm: caus,delim,atten,iter
  gloss: CAUS|DELIM|DELIM|ATTEN|ITER
  paradigm: V-inf-ny
  paradigm: V-ptcp-cvb-ny
 -flex: .[ь]ӧд|лыв|л|ышт|ал<.>//.[ь]од|лыв|л|ышт|ал<.>
  gramm: caus,delim,atten,iter
  gloss: CAUS|DELIM|DELIM|ATTEN|ITER
  paradigm: V-finite
  paradigm: V-inf-ny
  paradigm: V-ptcp-cvb-ny
 -flex: .[ь]ышт|ав<.>
  gramm: atten,iter
  gloss: ATTEN|ITER
  paradigm: V-inf-ny
  paradigm: V-ptcp-cvb-ny
 -flex: .[ь]ышт|ал<.>
  gramm: atten,iter
  gloss: ATTEN|ITER
  paradigm: V-finite
  paradigm: V-inf-ny
  paradigm: V-ptcp-cvb-ny
 -flex: .[ь]л|ав<.>
  gramm: delim,iter
  gloss: DELIM|ITER
  paradigm: V-inf-ny
  paradigm: V-ptcp-cvb-ny
 -flex: .[ь]л|ал<.>
  gramm: delim,iter
  gloss: DELIM|ITER
  paradigm: V-finite
  paradigm: V-inf-ny
  paradigm: V-ptcp-cvb-ny
 -flex: .[ь]лыв|л|ав<.>
  gramm: delim,iter
  gloss: DELIM|DELIM|ITER
  paradigm: V-inf-ny
  paradigm: V-ptcp-cvb-ny
 -flex: .[ь]лыв|л|ал<.>
  gramm: delim,iter
  gloss: DELIM|DELIM|ITER
  paradigm: V-finite
  paradigm: V-inf-ny
  paradigm: V-ptcp-cvb-ny
 -flex: .[ь]с|яв<.>
  gramm: pass,iter
  gloss: PASS|ITER
  paradigm: V-inf-ny
  paradigm: V-ptcp-cvb-ny
 -flex: .[ь]с|ял<.>
  gramm: pass,iter
  gloss: PASS|ITER
  paradigm: V-finite
  paradigm: V-inf-ny
  paradigm: V-ptcp-cvb-ny
 -flex: .[ь]сь|л<.>
  gramm: pass,delim
  gloss: PASS|DELIM
  paradigm: V-finite
  paradigm: V-inf-yny
  paradigm: V-ptcp-cvb-yny
 -flex: .[ь]л<.>
  gramm: delim
  gloss: DELIM
  paradigm: V-finite
  paradigm: V-inf-yny
  paradigm: V-ptcp-cvb-yny
 -flex: .[ь]лыв|л<.>
  gramm: delim
  gloss: DELIM|DELIM
  paradigm: V-finite
  paradigm: V-inf-yny
  paradigm: V-ptcp-cvb-yny
 -flex: .[ь]ышт<.>
  gramm: atten
  gloss: ATTEN
  paradigm: V-finite
  paradigm: V-inf-ny
  paradigm: V-ptcp-cvb-ny
 -flex: .[ь]ышт|л<.>
  gramm: atten,delim
  gloss: ATTEN|DELIM
  paradigm: V-finite
  paradigm: V-inf-yny
  paradigm: V-ptcp-cvb-yny
 -flex: .[ь]ышт|лыв|л<.>
  gramm: atten,delim
  gloss: ATTEN|DELIM|DELIM
  paradigm: V-finite
  paradigm: V-inf-yny
  paradigm: V-ptcp-cvb-yny


-paradigm: V-yny-soft
 -flex: .<.>
  gramm: 
  paradigm: V-finite-soft
  paradigm: V-inf-yny-soft
  paradigm: V-ptcp-cvb-yny-soft
 -flex: .[ь]ыс<.>
  gramm: pass,pass_ysj
  gloss: PASS
  paradigm: V-finite-soft
  paradigm: V-inf-ny-soft-deriv
  paradigm: V-ptcp-cvb-ny-soft-deriv
 -flex: .[ь]ысс<.>
  gramm: pass,pass_sjy
  gloss: PASS
  paradigm: V-finite-soft
  paradigm: V-inf-yny-soft-deriv
  paradigm: V-ptcp-cvb-yny-soft-deriv
 -flex: .[ь]ӧд<.>//.[ь]од<.>
  gramm: caus
  gloss: CAUS
  paradigm: V-finite
  paradigm: V-inf-ny
  paradigm: V-ptcp-cvb-ny
 -flex: .[ь]ӧд|ч<.>//.[ь]од|ч<.>
  gramm: caus,pass,pass_ysj
  gloss: CAUS|PASS
  paradigm: V-finite
  paradigm: V-inf-yny
  paradigm: V-ptcp-cvb-yny
 -flex: .[ь]ӧд|ч|ыв<.>//.[ь]од|ч|ыв<.>
  gramm: caus,pass,pass_ysj,delim
  gloss: CAUS|PASS|DELIM
  paradigm: V-inf-yny
  paradigm: V-ptcp-cvb-yny
 -flex: .[ь]ӧд|ч|ыл<.>//.[ь]од|ч|ыл<.>
  gramm: caus,pass,pass_ysj,delim
  gloss: CAUS|PASS|DELIM
  paradigm: V-finite
  paradigm: V-inf-yny
  paradigm: V-ptcp-cvb-yny
 -flex: .[ь]ӧд|с<.>//.[ь]од|с<.>
  gramm: caus,pass,pass_sjy
  gloss: CAUS|PASS
  paradigm: V-finite-soft
  paradigm: V-inf-yny-soft-deriv
  paradigm: V-ptcp-cvb-yny-soft-deriv
 -flex: .[ь]ӧд|ышт<.>//.[ь]од|ышт<.>
  gramm: caus,atten
  gloss: CAUS|ATTEN
  paradigm: V-finite
  paradigm: V-inf-ny
  paradigm: V-ptcp-cvb-ny
 -flex: .[ь]ӧд|ышт|ав<.>//.[ь]од|ышт|ав<.>
  gramm: caus,atten,iter
  gloss: CAUS|ATTEN|ITER
  paradigm: V-inf-ny
  paradigm: V-ptcp-cvb-ny
 -flex: .[ь]ӧд|ышт|ал<.>//.[ь]од|ышт|ал<.>
  gramm: caus,atten,iter
  gloss: CAUS|ATTEN|ITER
  paradigm: V-finite
  paradigm: V-inf-ny
  paradigm: V-ptcp-cvb-ny
 -flex: .[ь]ӧд|ав<.>//.[ь]од|ав<.>
  gramm: caus,iter
  gloss: CAUS|ITER
  paradigm: V-inf-ny
  paradigm: V-ptcp-cvb-ny
 -flex: .[ь]ӧд|ал<.>//.[ь]од|ал<.>
  gramm: caus,iter
  gloss: CAUS|ITER
  paradigm: V-finite
  paradigm: V-inf-ny
  paradigm: V-ptcp-cvb-ny
 -flex: .[ь]ӧд|л<.>//.[ь]од|л<.>
  gramm: caus,delim
  gloss: CAUS|DELIM
  paradigm: V-finite
  paradigm: V-inf-yny
  paradigm: V-ptcp-cvb-yny
 -flex: .[ь]ӧд|лыв|л<.>//.[ь]од|лыв|л<.>
  gramm: caus,delim
  gloss: CAUS|DELIM|DELIM
  paradigm: V-finite
  paradigm: V-inf-yny
  paradigm: V-ptcp-cvb-yny
 -flex: .[ь]ӧд|л|ав<.>//.[ь]од|л|ав<.>
  gramm: caus,delim,iter
  gloss: CAUS|DELIM|ITER
  paradigm: V-inf-ny
  paradigm: V-ptcp-cvb-ny
 -flex: .[ь]ӧд|л|ал<.>//.[ь]од|л|ал<.>
  gramm: caus,delim,iter
  gloss: CAUS|DELIM|ITER
  paradigm: V-finite
  paradigm: V-inf-ny
  paradigm: V-ptcp-cvb-ny
 -flex: .[ь]ӧд|л|ышт<.>//.[ь]од|л|ышт<.>
  gramm: caus,delim,atten
  gloss: CAUS|DELIM|ATTEN
  paradigm: V-finite
  paradigm: V-inf-ny
  paradigm: V-ptcp-cvb-ny
 -flex: .[ь]ӧд|лыв|л|ышт<.>//.[ь]од|лыв|л|ышт<.>
  gramm: caus,delim,atten
  gloss: CAUS|DELIM|DELIM|ATTEN
  paradigm: V-finite
  paradigm: V-inf-ny
  paradigm: V-ptcp-cvb-ny
 -flex: .[ь]ӧд|л|ышт|ав<.>//.[ь]од|л|ышт|ав<.>
  gramm: caus,delim,atten,iter
  gloss: CAUS|DELIM|ATTEN|ITER
  paradigm: V-inf-ny
  paradigm: V-ptcp-cvb-ny
 -flex: .[ь]ӧд|л|ышт|ал<.>//.[ь]од|л|ышт|ал<.>
  gramm: caus,delim,atten,iter
  gloss: CAUS|DELIM|ATTEN|ITER
  paradigm: V-finite
  paradigm: V-inf-ny
  paradigm: V-ptcp-cvb-ny
 -flex: .[ь]ӧд|лыв|л|ышт|ав<.>//.[ь]од|лыв|л|ышт|ав<.>
  gramm: caus,delim,atten,iter
  gloss: CAUS|DELIM|DELIM|ATTEN|ITER
  paradigm: V-inf-ny
  paradigm: V-ptcp-cvb-ny
 -flex: .[ь]ӧд|лыв|л|ышт|ал<.>//.[ь]од|лыв|л|ышт|ал<.>
  gramm: caus,delim,atten,iter
  gloss: CAUS|DELIM|DELIM|ATTEN|ITER
  paradigm: V-finite
  paradigm: V-inf-ny
  paradigm: V-ptcp-cvb-ny
 -flex: .[ь]ышт|ав<.>
  gramm: atten,iter
  gloss: ATTEN|ITER
  paradigm: V-inf-ny
  paradigm: V-ptcp-cvb-ny
 -flex: .[ь]ышт|ал<.>
  gramm: atten,iter
  gloss: ATTEN|ITER
  paradigm: V-finite
  paradigm: V-inf-ny
  paradigm: V-ptcp-cvb-ny
 -flex: .[ь]ыл|ав<.>
  gramm: delim,iter
  gloss: DELIM|ITER
  paradigm: V-inf-ny
  paradigm: V-ptcp-cvb-ny
 -flex: .[ь]ыл|ал<.>
  gramm: delim,iter
  gloss: DELIM|ITER
  paradigm: V-finite
  paradigm: V-inf-ny
  paradigm: V-ptcp-cvb-ny
 -flex: .[ь]ыв|л|ав<.>
  gramm: delim,iter
  gloss: DELIM|DELIM|ITER
  paradigm: V-inf-ny
  paradigm: V-ptcp-cvb-ny
 -flex: .[ь]ыв|л|ал<.>
  gramm: delim,iter
  gloss: DELIM|DELIM|ITER
  paradigm: V-finite
  paradigm: V-inf-ny
  paradigm: V-ptcp-cvb-ny
 -flex: .[ь]ыс|яв<.>
  gramm: pass,pass_ysj,iter
  gloss: PASS|ITER
  paradigm: V-inf-ny
  paradigm: V-ptcp-cvb-ny
 -flex: .[ь]ыс|ял<.>
  gramm: pass,pass_ysj,iter
  gloss: PASS|ITER
  paradigm: V-finite
  paradigm: V-inf-ny
  paradigm: V-ptcp-cvb-ny
 -flex: .[ь]ысс|яв<.>
  gramm: pass,pass_sjy,iter
  gloss: PASS|ITER
  paradigm: V-inf-ny
  paradigm: V-ptcp-cvb-ny
 -flex: .[ь]ысс|ял<.>
  gramm: pass,pass_sjy,iter
  gloss: PASS|ITER
  paradigm: V-finite
  paradigm: V-inf-ny
  paradigm: V-ptcp-cvb-ny
 -flex: .[ь]ысь|л<.>
  gramm: pass,pass_ysj,delim
  gloss: PASS|DELIM
  paradigm: V-finite
  paradigm: V-inf-yny
  paradigm: V-ptcp-cvb-yny
 -flex: .[ь]ыссьы|в<.>
  gramm: pass,pass_sjy,delim
  gloss: PASS|DELIM
  paradigm: V-inf-ny
  paradigm: V-ptcp-cvb-ny
 -flex: .[ь]ыссьы|л<.>
  gramm: pass,pass_sjy,delim
  gloss: PASS|DELIM
  paradigm: V-finite
  paradigm: V-inf-ny
  paradigm: V-ptcp-cvb-ny
 -flex: .[ь]ыл<.>
  gramm: delim
  gloss: DELIM
  paradigm: V-finite
  paradigm: V-inf-ny
  paradigm: V-ptcp-cvb-ny
 -flex: .[ь]ыв<.>
  gramm: delim
  gloss: DELIM
  paradigm: V-inf-ny
  paradigm: V-ptcp-cvb-ny
 -flex: .[ь]ыв|л<.>
  gramm: delim
  gloss: DELIM|DELIM
  paradigm: V-finite
  paradigm: V-inf-yny
  paradigm: V-ptcp-cvb-yny
 -flex: .[ь]ышт<.>
  gramm: atten
  gloss: ATTEN
  paradigm: V-finite
  paradigm: V-inf-ny
  paradigm: V-ptcp-cvb-ny
 -flex: .[ь]ышт|л<.>
  gramm: atten,delim
  gloss: ATTEN|DELIM
  paradigm: V-finite
  paradigm: V-inf-yny
  paradigm: V-ptcp-cvb-yny
 -flex: .[ь]ышт|лыв|л<.>
  gramm: atten,delim
  gloss: ATTEN|DELIM|DELIM
  paradigm: V-finite
  paradigm: V-inf-yny
  paradigm: V-ptcp-cvb-yny




-paradigm: V-finite
 -flex: .а<.>
  gramm: prs,1,sg
  gloss: PRS.1SG
 -flex: .ан<.>
  gramm: prs,2,sg
  gloss: PRS.2SG
 -flex: .ӧ<.>//.о<.>
  gramm: prs,3,sg
  gloss: PRS.3SG
 -flex: .ам<.>
  gramm: prs,1,pl
  gloss: PRS.1PL
 -flex: .анныд<.>
  gramm: prs,2,pl
  gloss: PRS.2PL
 -flex: .ӧны<.>//.оны<.>
  gramm: prs,3,pl
  gloss: PRS.3PL

 -flex: .а<.>
  gramm: fut,1,sg
  gloss: FUT.1SG
 -flex: .ан<.>
  gramm: fut,2,sg
  gloss: FUT.2SG
 -flex: .ас<.>
  gramm: fut,3,sg
  gloss: FUT.3SG
 -flex: .ам<.>
  gramm: fut,1,pl
  gloss: FUT.1PL
 -flex: .анныд<.>
  gramm: fut,2,pl
  gloss: FUT.2PL
 -flex: .асны<.>
  gramm: fut,3,pl
  gloss: FUT.3PL

 -flex: .я<.>
  gramm: prs,1,sg
  gloss: PRS.1SG
  regex-prev: .*ъ[<>.]*$
 -flex: .ян<.>
  gramm: prs,2,sg
  gloss: PRS.2SG
  regex-prev: .*ъ[<>.]*$
 -flex: .ям<.>
  gramm: prs,1,pl
  gloss: PRS.1PL
  regex-prev: .*ъ[<>.]*$
 -flex: .янныд<.>
  gramm: prs,2,pl
  gloss: PRS.2PL
  regex-prev: .*ъ[<>.]*$

 -flex: .я<.>
  gramm: fut,1,sg
  gloss: FUT.1SG
  regex-prev: .*ъ[<>.]*$
 -flex: .ян<.>
  gramm: fut,2,sg
  gloss: FUT.2SG
  regex-prev: .*ъ[<>.]*$
 -flex: .яс<.>
  gramm: fut,3,sg
  gloss: FUT.3SG
  regex-prev: .*ъ[<>.]*$
 -flex: .ям<.>
  gramm: fut,1,pl
  gloss: FUT.1PL
  regex-prev: .*ъ[<>.]*$
 -flex: .янныд<.>
  gramm: fut,2,pl
  gloss: FUT.2PL
  regex-prev: .*ъ[<>.]*$
 -flex: .ясны<.>
  gramm: fut,3,pl
  gloss: FUT.3PL
  regex-prev: .*ъ[<>.]*$

 -flex: .і<.>
  gramm: pst,1,sg
  gloss: PST.1SG
 -flex: .ін<.>
  gramm: pst,2,sg
  gloss: PST.2SG
 -flex: .іс<.>
  gramm: pst,3,sg
  gloss: PST.3SG
 -flex: .і<.>
  gramm: pst,3,sg
  gloss: PST.3SG
 -flex: .ім<.>
  gramm: pst,1,pl
  gloss: PST.1PL
 -flex: .інныд<.>
  gramm: pst,2,pl
  gloss: PST.2PL
 -flex: .існы<.>
  gramm: pst,3,pl
  gloss: PST.3PL
 -flex: .іны<.>
  gramm: pst,3,pl
  gloss: PST.3PL
 -flex: .и<.>
  gramm: pst,1,sg
  gloss: PST.1SG
  regex-prev: .*([абвгеёжиікмоӧпруфхцчшщъыьэюя]|дз)[<>.]*$
 -flex: .ин<.>
  gramm: pst,2,sg
  gloss: PST.2SG
  regex-prev: .*([абвгеёжиікмоӧпруфхцчшщъыьэюя]|дз)[<>.]*$
 -flex: .ис<.>
  gramm: pst,3,sg
  gloss: PST.3SG
  regex-prev: .*([абвгеёжиікмоӧпруфхцчшщъыьэюя]|дз)[<>.]*$
 -flex: .и<.>
  gramm: pst,3,sg
  gloss: PST.3SG
  regex-prev: .*([абвгеёжиікмоӧпруфхцчшщъыьэюя]|дз)[<>.]*$
 -flex: .им<.>
  gramm: pst,1,pl
  gloss: PST.1PL
  regex-prev: .*([абвгеёжиікмоӧпруфхцчшщъыьэюя]|дз)[<>.]*$
 -flex: .инныд<.>
  gramm: pst,2,pl
  gloss: PST.2PL
  regex-prev: .*([абвгеёжиікмоӧпруфхцчшщъыьэюя]|дз)[<>.]*$
 -flex: .исны<.>
  gramm: pst,3,pl
  gloss: PST.3PL
  regex-prev: .*([абвгеёжиікмоӧпруфхцчшщъыьэюя]|дз)[<>.]*$
 -flex: .ины<.>
  gramm: pst,3,pl
  gloss: PST.3PL
  regex-prev: .*([абвгеёжиікмоӧпруфхцчшщъыьэюя]|дз)[<>.]*$

 -flex: .ӧм|ыд<.>//.ом|ыд<.>
  gramm: pst2,2,sg
  gloss: PST2|2SG
 -flex: .ӧма<.>//.ома<.>
  gramm: pst2,3,sg
  gloss: PST2
 -flex: .ӧм|ныд<.>//.ом|ныд<.>
  gramm: pst2,2,pl
  gloss: PST2|2PL
 -flex: .ӧма|ӧсь<.>//.ома|ось<.>
  gramm: pst2,3,pl
  gloss: PST2|PL.PRED
 -flex: .ӧм|ны<.>//.ом|ны<.>
  gramm: pst2,3,pl
  gloss: PST2|3PL
 paradigm: Clitics



-paradigm: V-finite-soft
 -flex: .я<.>
  gramm: prs,1,sg
  gloss: PRS.1SG
 -flex: .ян<.>
  gramm: prs,2,sg
  gloss: PRS.2SG
 -flex: .[ь]ӧ<.>//.[ь]о<.>
  gramm: prs,3,sg
  gloss: PRS.3SG
 -flex: .ям<.>
  gramm: prs,1,pl
  gloss: PRS.1PL
 -flex: .янныд<.>
  gramm: prs,2,pl
  gloss: PRS.2PL
 -flex: .[ь]ӧны<.>//.[ь]оны<.>
  gramm: prs,3,pl
  gloss: PRS.3PL

 -flex: .я<.>
  gramm: fut,1,sg
  gloss: FUT.1SG
 -flex: .ян<.>
  gramm: fut,2,sg
  gloss: FUT.2SG
 -flex: .яс<.>
  gramm: fut,3,sg
  gloss: FUT.3SG
 -flex: .ям<.>
  gramm: fut,1,pl
  gloss: FUT.1PL
 -flex: .янныд<.>
  gramm: fut,2,pl
  gloss: FUT.2PL
 -flex: .ясны<.>
  gramm: fut,3,pl
  gloss: FUT.3PL

 -flex: .и<.>
  gramm: pst,1,sg
  gloss: PST.1SG
 -flex: .ин<.>
  gramm: pst,2,sg
  gloss: PST.2SG
 -flex: .ис<.>
  gramm: pst,3,sg
  gloss: PST.3SG
 -flex: .и<.>
  gramm: pst,3,sg
  gloss: PST.3SG
 -flex: .им<.>
  gramm: pst,1,pl
  gloss: PST.1PL
 -flex: .инныд<.>
  gramm: pst,2,pl
  gloss: PST.2PL
 -flex: .исны<.>
  gramm: pst,3,pl
  gloss: PST.3PL
 -flex: .ины<.>
  gramm: pst,3,pl
  gloss: PST.3PL

 -flex: .[ь]ӧм|ыд<.>//.[ь]ом|ыд<.>
  gramm: pst2,2,sg
  gloss: PST2|2SG
 -flex: .[ь]ӧма<.>//.[ь]ома<.>
  gramm: pst2,3,sg
  gloss: PST2
 -flex: .[ь]ӧм|ныд<.>//.[ь]ом|ныд<.>
  gramm: pst2,2,pl
  gloss: PST2|2PL
 -flex: .[ь]ӧма|ӧсь<.>//.[ь]ома|ось<.>
  gramm: pst2,3,pl
  gloss: PST2|PL.PRED
 -flex: .[ь]ӧм|ны<.>//.[ь]ом|ны<.>
  gramm: pst2,3,pl
  gloss: PST2|3PL
 paradigm: Clitics


-paradigm: V-inf-ny
 -flex: .ны<.>
  gramm: inf
  gloss: INF
 -flex: .ны|с|ӧ<.>//.ны|с|о<.>
  gramm: inf,acc,3sg
  gloss: INF|3SG|ACC
 -flex: .<.>
  gramm: imp,2,sg
 -flex: .ӧй<.>//.ой<.>
  gramm: imp,2,pl
  gloss: IMP.2PL
 -flex: .<.>
  gramm: neg,sg
 -flex: .ӧй<.>//.ой<.>
  gramm: neg,1,pl
  gloss: NEG.12PL
 -flex: .ӧй<.>//.ой<.>
  gramm: neg,2,pl
  gloss: NEG.12PL
 -flex: .ны<.>
  gramm: neg,2,pl
  gloss: NEG.3PL
 paradigm: Clitics

-paradigm: V-inf-yny
 -flex: .ыны<.>
  gramm: inf
  gloss: INF
 -flex: .ыны|с|ӧ<.>//.ыны|с|о<.>
  gramm: inf,acc,3sg
  gloss: INF|3SG|ACC
 -flex: .ы<.>
  gramm: imp,2,sg
  gloss: IMP.2SG
 -flex: .ӧй<.>//.ой<.>
  gramm: imp,2,pl
  gloss: IMP.2PL
 -flex: .ы<.>
  gramm: neg,sg
  gloss: NEG.SG
 -flex: .ӧй<.>//.ой<.>
  gramm: neg,1,pl
  gloss: NEG.12PL
 -flex: .ӧй<.>//.ой<.>
  gramm: neg,2,pl
  gloss: NEG.12PL
 -flex: .ыны<.>
  gramm: neg,2,pl
  gloss: NEG.3PL
 paradigm: Clitics

-paradigm: V-inf-ny-soft
 -flex: .[ь]ны<.>
  gramm: inf
  gloss: INF
 -flex: .[ь]ны|с|ӧ<.>//.[ь]ны|с|о<.>
  gramm: inf,acc,3sg
  gloss: INF|3SG|ACC
 -flex: .[ь]<.>
  gramm: imp,2,sg
 -flex: .[ь]ӧй<.>//.[ь]ой<.>
  gramm: imp,2,pl
  gloss: IMP.2PL
 -flex: .[ь]<.>
  gramm: neg,sg
 -flex: .[ь]ӧй<.>//.[ь]ой<.>
  gramm: neg,1,pl
  gloss: NEG.12PL
 -flex: .[ь]ӧй<.>//.[ь]ой<.>
  gramm: neg,2,pl
  gloss: NEG.12PL
 -flex: .[ь]ны<.>
  gramm: neg,2,pl
  gloss: NEG.3PL
 paradigm: Clitics

-paradigm: V-inf-yny-soft
 -flex: .[ь]ыны<.>
  gramm: inf
  gloss: INF
 -flex: .[ь]ыны|с|ӧ<.>//.[ь]ыны|с|о<.>
  gramm: inf,acc,3sg
  gloss: INF|3SG|ACC
 -flex: .[ь]ы<.>
  gramm: imp,2,sg
  gloss: IMP.2SG
 -flex: .[ь]ӧй<.>//.[ь]ой<.>
  gramm: imp,2,pl
  gloss: IMP.2PL
 -flex: .[ь]ы<.>
  gramm: neg,sg
  gloss: NEG.SG
 -flex: .[ь]ӧй<.>//.[ь]ой<.>
  gramm: neg,1,pl
  gloss: NEG.12PL
 -flex: .[ь]ӧй<.>//.[ь]ой<.>
  gramm: neg,2,pl
  gloss: NEG.12PL
 -flex: .[ь]ыны<.>
  gramm: neg,2,pl
  gloss: NEG.3PL
 paradigm: Clitics


-paradigm: V-inf-ny-soft-deriv
 -flex: .ьны<.>
  gramm: inf
  gloss: INF
 -flex: .ьны|с|ӧ<.>//.ьны|с|о<.>
  gramm: inf,acc,3sg
  gloss: INF|3SG|ACC
 -flex: .ь<.>
  gramm: imp,2,sg
 -flex: .ьӧй<.>//.ьой<.>
  gramm: imp,2,pl
  gloss: IMP.2PL
 -flex: .ь<.>
  gramm: neg,sg
 -flex: .ьӧй<.>//.ьой<.>
  gramm: neg,1,pl
  gloss: NEG.12PL
 -flex: .ьӧй<.>//.ьой<.>
  gramm: neg,2,pl
  gloss: NEG.12PL
 -flex: .ьны<.>
  gramm: neg,2,pl
  gloss: NEG.3PL
 paradigm: Clitics

-paradigm: V-inf-yny-soft-deriv
 -flex: .ьыны<.>
  gramm: inf
  gloss: INF
 -flex: .ьыны|с|ӧ<.>//.ьыны|с|о<.>
  gramm: inf,acc,3sg
  gloss: INF|3SG|ACC
 -flex: .ьы<.>
  gramm: imp,2,sg
  gloss: IMP.2SG
 -flex: .ьӧй<.>//.ьой<.>
  gramm: imp,2,pl
  gloss: IMP.2PL
 -flex: .ьы<.>
  gramm: neg,sg
  gloss: NEG.SG
 -flex: .ьӧй<.>//.ьой<.>
  gramm: neg,1,pl
  gloss: NEG.12PL
 -flex: .ьӧй<.>//.ьой<.>
  gramm: neg,2,pl
  gloss: NEG.12PL
 -flex: .ьыны<.>
  gramm: neg,2,pl
  gloss: NEG.3PL
 paradigm: Clitics


-paradigm: V-ptcp-cvb-ny
 -flex: .ӧм<.>//.ом<.>
  gramm: nmlz
  gloss: NMLZ
  paradigm: Noun-num-consonant
 -flex: .ан<.>
  gramm: vn
  gloss: VN
  paradigm: Noun-num-consonant
 -flex: .ыс<.>
  gramm: ptcp.act
  gloss: PTCP.ACT
  paradigm: Ptcp-soft
 -flex: .тӧм<.>//.том<.>
  gramm: ptcp.neg
  gloss: PTCP.NEG
  paradigm: Adj-consonant
 -flex: .іг<.>//.ігӧн<.>//.ігон<.>
  gramm: cvb.gen
  gloss: CVB.GEN
  paradigm: Adverbials-final
 -flex: .иг<.>//.игӧн<.>//.игон<.>
  gramm: cvb.gen
  gloss: CVB.GEN
  regex-prev: .*([абвгеёжиікмоӧпруфхцчшщъыьэюя]|дз)[<>.]*$
  paradigm: Adverbials-final
 -flex: .ӧмӧн<.>//.омон<.>
  gramm: cvb.sim
  gloss: CVB.SIM
  paradigm: Adverbials-final
 -flex: .тӧг<.>//.тог<.>
  gramm: cvb.neg
  gloss: CVB.NEG
  paradigm: Adverbials-final
 -flex: .тӧдз<.>//.тодз<.>
  gramm: cvb.lim
  gloss: CVB.LIM
  paradigm: Adverbials-final
 -flex: .мӧн<.>//.мон<.>
  gramm: cvb.mon
  gloss: CVB.MON
  paradigm: Adverbials-final


-paradigm: V-ptcp-cvb-yny
 -flex: .ӧм<.>//.ом<.>
  gramm: nmlz
  gloss: NMLZ
  paradigm: Noun-num-consonant
 -flex: .ан<.>
  gramm: vn
  gloss: VN
  paradigm: Noun-num-consonant
 -flex: .ыс<.>
  gramm: ptcp.act
  gloss: PTCP.ACT
  paradigm: Ptcp-soft
 -flex: .ытӧм<.>//.ытом<.>
  gramm: ptcp.neg
  gloss: PTCP.NEG
  paradigm: Adj-consonant
 -flex: .іг<.>//.ігӧн<.>//.ігон<.>
  gramm: cvb.gen
  gloss: CVB.GEN
  paradigm: Adverbials-final
 -flex: .иг<.>//.игӧн<.>//.игон<.>
  gramm: cvb.gen
  gloss: CVB.GEN
  regex-prev: .*([абвгеёжиікмоӧпруфхцчшщъыьэюя]|дз)[<>.]*$
  paradigm: Adverbials-final
 -flex: .ӧмӧн<.>//.омон<.>
  gramm: cvb.sim
  gloss: CVB.SIM
  paradigm: Adverbials-final
 -flex: .ытӧг<.>//.ытог<.>
  gramm: cvb.neg
  gloss: CVB.NEG
  paradigm: Adverbials-final
 -flex: .ытӧдз<.>//.ытодз<.>
  gramm: cvb.lim
  gloss: CVB.LIM
  paradigm: Adverbials-final
 -flex: .мӧн<.>//.мон<.>
  gramm: cvb.mon
  gloss: CVB.MON
  paradigm: Adverbials-final


-paradigm: V-ptcp-cvb-ny-soft
 -flex: .[ь]ӧм<.>//.[ь]ом<.>
  gramm: nmlz
  gloss: NMLZ
  paradigm: Noun-num-consonant
 -flex: .ян<.>
  gramm: vn
  gloss: VN
  paradigm: Noun-num-consonant
 -flex: .[ь]ыс<.>
  gramm: ptcp.act
  gloss: PTCP.ACT
  paradigm: Ptcp-soft
 -flex: .[ь]тӧм<.>//.[ь]том<.>
  gramm: ptcp.neg
  gloss: PTCP.NEG
  paradigm: Adj-consonant
 -flex: .иг<.>//.игӧн<.>//.игон<.>
  gramm: cvb.gen
  gloss: CVB.GEN
  paradigm: Adverbials-final
 -flex: .[ь]ӧмӧн<.>//.[ь]омон<.>
  gramm: cvb.sim
  gloss: CVB.SIM
  paradigm: Adverbials-final
 -flex: .[ь]тӧг<.>//.[ь]тог<.>
  gramm: cvb.neg
  gloss: CVB.NEG
  paradigm: Adverbials-final
 -flex: .[ь]тӧдз<.>//.[ь]тодз<.>
  gramm: cvb.lim
  gloss: CVB.LIM
  paradigm: Adverbials-final
 -flex: .[ь]мӧн<.>//.[ь]мон<.>
  gramm: cvb.mon
  gloss: CVB.MON
  paradigm: Adverbials-final


-paradigm: V-ptcp-cvb-yny-soft
 -flex: .[ь]ӧм<.>//.[ь]ом<.>
  gramm: nmlz
  gloss: NMLZ
  paradigm: Noun-num-consonant
 -flex: .ян<.>
  gramm: vn
  gloss: VN
  paradigm: Noun-num-consonant
 -flex: .[ь]ыс<.>
  gramm: ptcp.act
  gloss: PTCP.ACT
  paradigm: Ptcp-soft
 -flex: .[ь]ытӧм<.>//.[ь]ытом<.>
  gramm: ptcp.neg
  gloss: PTCP.NEG
  paradigm: Adj-consonant
 -flex: .иг<.>//.игӧн<.>//.игон<.>
  gramm: cvb.gen
  gloss: CVB.GEN
  paradigm: Adverbials-final
 -flex: .[ь]ӧмӧн<.>//.[ь]омон<.>
  gramm: cvb.sim
  gloss: CVB.SIM
  paradigm: Adverbials-final
 -flex: .[ь]ытӧг<.>//.[ь]ытог<.>
  gramm: cvb.neg
  gloss: CVB.NEG
  paradigm: Adverbials-final
 -flex: .[ь]ытӧдз<.>//.[ь]ытодз<.>
  gramm: cvb.lim
  gloss: CVB.LIM
  paradigm: Adverbials-final
 -flex: .[ь]мӧн<.>//.[ь]мон<.>
  gramm: cvb.mon
  gloss: CVB.MON
  paradigm: Adverbials-final


-paradigm: V-ptcp-cvb-ny-soft-deriv
 -flex: .ьӧм<.>//.ьом<.>
  gramm: nmlz
  gloss: NMLZ
  paradigm: Noun-num-consonant
 -flex: .ян<.>
  gramm: vn
  gloss: VN
  paradigm: Noun-num-consonant
 -flex: .ьыс<.>
  gramm: ptcp.act
  gloss: PTCP.ACT
  paradigm: Ptcp-soft
 -flex: .ьтӧм<.>//.ьтом<.>
  gramm: ptcp.neg
  gloss: PTCP.NEG
  paradigm: Adj-consonant
 -flex: .иг<.>//.игӧн<.>//.игон<.>
  gramm: cvb.gen
  gloss: CVB.GEN
  paradigm: Adverbials-final
 -flex: .ьӧмӧн<.>//.ьомон<.>
  gramm: cvb.sim
  gloss: CVB.SIM
  paradigm: Adverbials-final
 -flex: .ьтӧг<.>//.ьтог<.>
  gramm: cvb.neg
  gloss: CVB.NEG
  paradigm: Adverbials-final
 -flex: .ьтӧдз<.>//.ьтодз<.>
  gramm: cvb.lim
  gloss: CVB.LIM
  paradigm: Adverbials-final
 -flex: .ьмӧн<.>//.ьмон<.>
  gramm: cvb.mon
  gloss: CVB.MON
  paradigm: Adverbials-final


-paradigm: V-ptcp-cvb-yny-soft-deriv
 -flex: .ьӧм<.>//.ьом<.>
  gramm: nmlz
  gloss: NMLZ
  paradigm: Noun-num-consonant
 -flex: .ян<.>
  gramm: vn
  gloss: VN
  paradigm: Noun-num-consonant
 -flex: .ьыс<.>
  gramm: ptcp.act
  gloss: PTCP.ACT
  paradigm: Ptcp-soft
 -flex: .ьытӧм<.>//.ьытом<.>
  gramm: ptcp.neg
  gloss: PTCP.NEG
  paradigm: Adj-consonant
 -flex: .иг<.>//.игӧн<.>//.игон<.>
  gramm: cvb.gen
  gloss: CVB.GEN
  paradigm: Adverbials-final
 -flex: .ьӧмӧн<.>//.ьомон<.>
  gramm: cvb.sim
  gloss: CVB.SIM
  paradigm: Adverbials-final
 -flex: .ьытӧг<.>//.ьытог<.>
  gramm: cvb.neg
  gloss: CVB.NEG
  paradigm: Adverbials-final
 -flex: .ьытӧдз<.>//.ьытодз<.>
  gramm: cvb.lim
  gloss: CVB.LIM
  paradigm: Adverbials-final
 -flex: .ьмӧн<.>//.ьмон<.>
  gramm: cvb.mon
  gloss: CVB.MON
  paradigm: Adverbials-final

